【裁判字號】    99,上易,466
【裁判日期】    990707
【裁判案由】    故買贓物
【裁判全文】
臺灣高等法院臺中分院刑事判決         99年度上易字第466號
上  訴  人  臺灣臺中地方法院檢察署檢察官
上  訴  人
即  被  告  甲玄○
選任辯護人  吳憲明  律師
上列上訴人因被告故買贓物案件，不服臺灣臺中地方法院98年度
易字第2690號，中華民國99年1 月26日第一審判決（起訴案號：
臺灣臺中地方法院檢察署97年度偵字第22530、27761、27879 號
），提起上訴，本院判決如下：
    主  文
上訴駁回。
    事  實
一、甲玄○前因收受贓物案件，經臺灣臺中地方法院以九十六年
    度易字第四七四○號判決判處有期徒刑一月又十五日，如易
    科罰金，以銀元三百元即新臺幣九百元折算一日確定，業於
    民國九十七年三月六日易科罰金而執行完畢。詎甲玄○仍不
    知悛悔警惕，而為下列故買贓物之犯行（其中就附表三編號
    １之故買贓物犯行部分，係在前揭易科罰金執行完畢前所為
    ，未構成累犯）：
  (一)甲玄○明知附表一編號１至６３（竊得財物欄）所示之財物
    ，係附表一編號１至６３（竊盜行為人欄）所示李文瑋等人
    竊盜所得之贓物（行竊時間、地點、被害人均詳如附表一編
    號１至６３所示），其各基於故買贓物之犯意，分別於附表
    三編號１至３４（故買贓物時間欄）所示之時間（即李文瑋
    等人竊得前揭財物之當日或翌日），均在其經營位於臺中市
    ○○路與太原北路處之跳蚤市場內攤位（下稱上址攤位），
    以每組贓物【即前揭附表一編號１至６３（竊得財物欄）所
    示之各組贓物（即每一編號為一組贓物）】新臺幣（下同）
    二千元至六千元間不等之價格，分別向李文瑋購得前開贓物
    （各次購得之贓物即分別如附表三編號１至３４所示）。
  (二)甲玄○明知附表一編號６４至７９（竊得財物欄）所示之財
    物，係附表一編號６４至７９（竊盜行為人欄）所示黃昆偉
    竊盜所得之贓物【行竊時間、地點、被害人均詳如附表一編
    號６４至７９所示）】，其各基於故買贓物之犯意，分別於
    附表三編號３５至４７（故買贓物時間欄）所示之時間（即
    黃昆偉竊得前揭財物之當日或翌日），均在其經營之上址攤
    位，以每組贓物【即前揭附表一編號６４至７９（竊得財物
    欄）所示之各組贓物（即每一編號為一組贓物）】五百元至
    五千元間不等之價格（其中導航器部分，係以五百元至一千
    元間不等之價格；其中筆記型電腦部分，係以三千元至五千
    元間不等之價格），分別向黃昆偉購得前開贓物（各次購得
    之贓物即分別如附表三編號３５至４７所示）。
  (三)甲玄○可預見與其同係上址跳蚤市場內之業者即：真實姓名
    年籍不詳、自稱「小賴」之成年男子（下稱「小賴」），在
    上址跳蚤市場內向其兜售如附表二編號１至１０７所示之財
    物，係他人遭竊而屬來源不明之贓物，仍各基於縱使購得他
    人遭竊之贓物亦不違反其本意之故買贓物不確定故意，分別
    於附表三編號４８至５２（故買贓物時間欄）所示之時間，
    均在上址跳蚤市場內，以每組贓物【即前揭附表二編號１至
    １０７所示之各組贓物（即每一編號為一組贓物）】一千元
    至二千元間不等之價格，分別向「小賴」購得前開贓物（各
    次購得之贓物即分別如附表三編號４８至５２所示）。
  (四)嗣李文瑋、黃昆偉因其等前揭竊盜犯行為警查獲後供出上情
    ，期間並經警循線於九十七年九月四日十六時三十分許，持
    法院核發之搜索票在甲玄○位於臺中市○區○○街二二號之
    住處查獲甲玄○，並當場扣得附表一編號６３至７５（竊得
    財物欄）所示之贓物及附表二（竊得財物欄）所示編號１至
    １０７之贓物（此部分嗣均已發還被害人），至前開其餘贓
    物則已遭甲玄○轉售一空，因而查悉上情。
二、案經臺中市警察局移送臺灣臺中地方法院檢察署檢察官及彰
    化縣警察局彰化分局報請臺灣彰化地方法院檢察署呈請臺灣
    高等法院臺中分院檢察署移轉臺灣臺中地方法院檢察署檢察
    官偵查起訴。
    理  由
一、證據能力之說明：
    經查檢察官、被告甲玄○對於本判決所引用之下列各項證據
    方法之證據能力，於本院準備程序時均表示無意見，且於法
    院調查證據時，知有刑事訴訟法第一百五十九條第一項不得
    為證據之情形，亦未於言詞辯論終結前聲明異議，茲審酌該
    等言詞陳述及書面作成時之情況，並無不宜作為證據之情事
    ，依刑事訴訟法第一百五十九條之五之規定，自得作為證據
    。次按除法律另有規定外，實施刑事訴訟程序之公務員因違
    背法定程序取得之證據，其有無證據能力之認定，應審酌人
    權保障及公共利益之均衡維護，刑事訴訟法第一百五十八之
    四定有明文。惟本案所引用之非供述證據，並無證據證明係
    實施刑事訴訟程序之公務員違背法定程序所取得，自應認均
    具有證據能力，合先敘明。
二、訊據被告對於前揭犯罪事實欄一之(三)（即故買附表二所示贓
    物）之故買贓物犯行，於原審審理時則均坦白承認，惟矢口
    否認有前揭犯罪事實欄一之(一)、(二)（即故買附表一所示贓物
    ）之故買贓物犯行，辯稱：我不認識李文瑋，也未曾向李文
    瑋購買過任何東西、因而故買如前揭犯罪事實欄一之(一)之贓
    物；至於黃昆偉之前曾將無線電器材質押之方式向我借二千
    元，我才認識黃昆偉，我未曾向黃昆偉購買過任何東西、如
    何向之故買前揭犯罪事實欄一之(二)之贓物等語。經查：
  (一)前揭犯罪事實欄一、(一)之犯罪事實部分：
  1.附表一編號１至６３（竊得財物欄）所示之財物，係附表一
    編號１至６３（竊盜行為人欄）所示之由李文瑋自己或各與
    共犯周傳強、曾皓銘、曾新閔竊盜所得之贓物（行竊時間、
    地點、被害人均詳如附表一編號１至６３所示），且李文瑋
    、周傳強、曾皓銘、曾新閔等人之竊盜犯行，各經臺灣彰化
    地方法院以九十七年度易字第一五二二號、九十八年度易字
    第二號判處罪刑確定（詳如附表一編號１至６３竊盜行為人
    欄所示）等情，業據證人李文瑋於警詢時證述及證人李文瑋
    、曾新閔於檢察官訊問及原審審理時均結證在卷，且經附表
    一編號１至６３（被害人欄）所示之被害人就其等遭竊之經
    過均於警詢時證述明確（詳如附表一編號１至６３備註欄所
    示），並有前開判決書及證人李文瑋、曾新閔之臺灣高等法
    院被告前案紀錄表附卷可按。此外，經警於前揭時地搜索而
    當場扣得附表一編號６３（失竊財物欄）所示之贓物（嗣已
    發還被害人甲ｍ○○），並有原審九十七年度聲搜字第三九
    七五號搜索票、搜索扣押筆錄、扣押物品目錄表各一件及附
    表一編號６３（備註欄）所示之贓物認領保管單附卷可證。
    則附表一編號１至６３（竊得財物欄）所示之財物，均屬前
    揭被害人遭竊之贓物，足堪認定。
  2.又證人李文瑋前揭竊得之贓物，確係由證人李文瑋在上址攤
    位以二千元至六千元間不等之價格販售予被告乙節，屢據證
    人李文瑋於九十七年六月二十七日、同年七月二日、同年九
    月十八日警詢時證述及九十八年一月十二日檢察官訊問時結
    證明確（見臺灣彰化地方法院檢察署九十七年度偵字第一○
    一一五號偵查卷十八、二一、四四至四七頁；臺灣彰化地方
    法院檢察署九十七年度偵字第二七七六一號偵查卷三二至三
    四頁）。被告雖以前詞置辯，而證人李文瑋於原審審理時雖
    改證稱：我不認識在庭的甲玄○，我警詢中說我竊得贓物是
    賣給一個叫「阿來」的人，但「阿來」不是甲玄○，我在偵
    查中第二次檢察官訊問時（即九十八年六月十五日），我有
    跟檢察官講說跟我買贓物的人不是甲玄○等語。惟查：
    (1)證人李文瑋除於九十七年六月二十七日、同年七月二日於
      警詢時均證述其係將竊得贓物販售予被告外，且於九十七
      年九月十八日警詢時係在警方提供六張不同之人之相片中
      ，明確證述並指認向其收購贓物者即為被告，其僅有將贓
      物賣給被告外，別無其他向其收贓之人乙節，此觀卷附證
      人李文瑋之警詢筆錄及指認犯罪嫌疑人紀錄表甚明（見前
      開一○一一五號偵查卷四四至四七頁），核與證人李文瑋
      於九十八年一月十二日檢察官訊問時明確結證：我認識甲
      玄○，不是很熟，是因為我拿東西賣給甲玄○而認識甲玄
      ○的；我是偷完的隔天早上拿去臺中的跳蚤市場賣，是甲
      玄○的攤位，甲玄○以二千元到六千元的價格跟我收購，
      價格都是甲玄○講的，錢是由與我竊盜的人平分一人一半
      ，我都是攤位找甲玄○；因為只有臺中有跳蚤市場會收，
      所以我在彰化偷到的物品才拿來臺中賣等語（見前開二七
      七六一號偵查卷三二至三三頁），互核情節相符。
    (2)又證人李文瑋、曾新閔共同竊得財物後，均係由證人李文
      瑋負責銷贓，若於凌晨竊得者，即由證人李文瑋於同日之
      日間銷贓，證人李文瑋並於同日即將銷贓所得與證人曾新
      閔平分，且證人曾新閔雖不認識被告，然於證人李文瑋為
      警查獲後，證人李文瑋曾有向證人曾新閔提及竊得之贓物
      均係賣給被告等情，業據證人曾新閔於檢察官訊問時結證
      明確（見前開二七七六一號偵查卷二二至二四頁），核與
      證人曾新閔於原審審理結證情節大致相符（見原審卷八七
      、八八頁）。則向證人李文瑋收購贓物者倘非被告，衡情
      證人曾新閔亦不會無端自證人李文瑋處聽聞上情之理。再
      衡酌被告與證人李文瑋、曾新閔均無任何仇怨乙節，亦據
      被告於檢察官訊問時陳明在卷（見前開二二五三○號偵查
      卷十四頁），足認證人李文瑋、曾新閔均無甘冒偽證之重
      罪處罰風險而故為攀誣構陷被告之可能；比對證人李文瑋
      於九十八年六月十五日檢察官訊問時，其係在拒絕作證、
      未以證人身分結證之情形下，始翻異前詞而陳稱其不認識
      被告等語（見臺灣臺中地方法院檢察署九十七年度偵字第
      二二五三○號偵查卷一一四頁），由此益見證人李文瑋此
      部分不識被告之陳述為迴護被告之詞，則證人李文瑋嗣於
      原審審理時仍證稱向其收購前揭贓物者並非被告乙節，顯
      無可採信。至被告辯稱證人曾新閔於原審證稱不認識伊乙
      節，然以證人曾新閔與李文瑋共同竊得財物後，均由李文
      瑋負責向被告銷贓，則證人曾新閔未前去銷贓而與被告未
      曾照面，其證稱不認識亦符實情，自無從採為有利被告之
      認定。
    (3)實則，經警於前揭時地搜索而扣得之贓物，亦有兼括證人
      李文瑋竊得之財物（即被害人歐陽指明遭竊之衛星導航器
      ），有如前述。且參諸證人李文瑋於警詢及偵訊中所證其
      銷贓之對象均僅有一人，別無他人向證人李文瑋收購贓物
      乙節，亦據其於原審審理時結證明確（見原審卷八四頁背
      面），並佐以被告於檢察官訊問時亦自承：我買的時候，
      就知道警察查獲的衛星導航器是贓物等語（見前開二二五
      三○號偵查卷七頁）；再者，就證人李文瑋銷贓之模式
      ，觀諸證人李文瑋於原審審理時結證：我凌晨偷到的東西
      ，我在當天天亮跳蚤市場開市的時候，我就會拿去賣，如
      果是大白天才偷到的東西，就是隔天跳蚤市場開市的時候
      拿去賣；我在一臺車子裡面偷到的東西就整組賣給「阿來
      」，沒有拆開賣等語（見原審卷八五、八六頁），與其先
      前於警詢時之證述及證人曾新閔於原審審理時之結證情節
      （見原審卷八八頁），互核亦屬相符。綜上各情以觀，足
      見向證人李文瑋收購贓物者確係被告。是證人李文瑋、曾
      新閔前揭不利被告之證言，堪以憑採。被告前開所辯，顯
      係事後圖卸己罪責之詞，委無可採。
  3.從而，被告分別於附表三編號１至３４（故買贓物時間欄）
    所示之時間（即證人李文瑋前揭竊得財物之當日或翌日），
    在其上址攤位，每因證人李文瑋持附表三編號１至３４（購
    得贓物欄）所示之物前來銷贓時，以其數量之頻仍，顯已明
    知係贓物均仍予以蒐購，其有故買贓物之犯意，亦堪認定。
  (二)前揭犯罪事實欄一、(二)之犯罪事實部分：
  1.附表一編號６４至７９所示之財物，均係由黃昆偉竊盜所得
    之贓物（行竊時間、地點、被害人均詳如附表一編號６４至
    ７９所示），且黃昆偉之竊盜犯行，各經原審法院以九十七
    年度易字第四二九二號、九十八年度易字第二六七、一九九
    九號判處罪刑確定【詳如附表一６４至７９（竊盜行為人欄
    ）所示】等情，業據證人黃昆偉於警詢時證述及於檢察官訊
    問、原審審理時均結證在卷，且經附表一編號６４至７９（
    被害人欄）所示之被害人就其等遭竊之經過均於警詢時證述
    明確（詳如附表一編號６４至７９備註欄所示），並有前開
    判決書及證人黃昆偉之臺灣高等法院被告前案紀錄表附卷可
    按。此外，經警於前揭時地搜索而當場扣得附表一編號６４
    至７５（失竊財物欄）所示之贓物（嗣均已發還前揭被害人
    ），並有原審法院九十七年度聲搜字第三九七五號搜索票、
    搜索扣押筆錄、扣押物品目錄表各一件及附表一編號６４至
    ７５（備註欄）所示之贓物認領保管單附卷可證。則附表一
    編號６４至７９（竊得財物欄）所示之財物，均屬前揭被害
    人遭竊之贓物，足堪認定。
  2.被告雖以前詞置辯。惟證人黃昆偉於原審審理時明確結證：
    我竊取的衛星導航都是賣給甲玄○；甲玄○是在臺中市○○
    路的跳蚤市場擺攤；甲玄○知道我賣的衛星導航器是贓物，
    我有向甲玄○說；甲玄○用五百元到一千元的價格向我收購
    衛星導航器，我除了賣給甲玄○衛星導航器之外，還有賣給
    甲玄○我偷來的筆記型電腦，筆記型電腦約賣三千元、五千
    元；我只有賣給甲玄○一人而已；我同一天偷到數臺汽車上
    的不同贓物，我會一次賣給甲玄○；我之前在檢察官前面以
    證人身分所具結之證言都實在等語（見原審卷八九至九一頁
    ），核與證人黃昆偉於檢察官訊問時結證情節相符（見臺灣
    臺中地方法院檢察署九十七年度偵字第二七八七九號偵查卷
    四七至五○頁）；且查，被告與證人黃昆偉亦無任何恩怨乙
    節，亦據被告於檢察官訊問時陳明在卷（見前開二二五三○
    號偵查卷十四頁），足見證人黃昆偉並無甘冒偽證之重罪處
    罰風險而故為攀誣構陷被告之可能。
  3.況經警於前揭時地搜索而扣得之贓物，確有包括證人黃昆偉
    所竊得之財物（即附表一編號６４至７５所示被害人遭竊之
    衛星導航器等物），有如前述；佐以被告於檢察官訊問時亦
    自承：我買的時候，就知道警察查獲的衛星導航器是贓物等
    語（見前開二二五三○號偵查卷七頁），益見被告前開所辯
    ，顯係事後圖卸己罪責之詞，委無可採。是證人黃昆偉前揭
    不利被告之證言，至堪憑採。從而，被告係分別於附表三編
    號３５至４７（故買贓物時間欄）所示之時間（即證人黃昆
    偉前揭竊得財物之當日或翌日）均在其上址攤位，每因證人
    黃昆偉持附表三編號３５至４７（購得贓物欄）所示之物前
    來銷贓時，明知係贓物均仍予以蒐購，亦堪認定。
  (三)前揭犯罪事實欄一、(三)之犯罪事實，並據附表二（被害人欄
    ）所示之被害人就其等遭竊之經過（失竊時間、地點及失竊
    之財物，詳如附表二所示）均於警詢時證述明確（詳如附表
    二備註欄所示），且經警於前揭時地搜索而當場扣得附表二
    （失竊財物欄）所示之贓物（嗣均已發還被害人），並有原
    審法院九十七年度聲搜字第三九七五號搜索票、搜索扣押筆
    錄、扣押物品目錄表各一件及附表二（備註欄）所示之贓物
    認領保管單附卷可證。且按刑法第三百四十九條第二項故買
    贓物罪之故意，以包括直接故意與間接故意，即對贓物有不
    確定之認識而仍故買之，亦應成立故買贓物罪，如不相識者
    ，以廉價或不相當之價格，或未合理交代來源而兜售貨品，
    因其遠低於市價或來源不明，心疑其為贓物，貪圖價廉或其
    他考慮，而予以收購之，即應成立故買贓物罪。則佐以被告
    各於附表三編號４８至５２所示之時間，五次均在「小賴」
    未交代合理來源之情形下，以顯較原廠為低之前揭廉價價格
    任意向一位真實姓名年籍不詳之人即「小賴」，購得性質類
    似、數量非寡之汽車音響、衛星導航器等如附表二所示之物
    ，堪認被告確具縱使購得他人遭竊之贓物亦不違反其本意之
    故買贓物不確定故意，甚為明灼。
  (四)綜上所述，足認被告就前揭犯罪事實欄一、(三)所示故買贓物
    犯行之自白，確核與事實相符。被告就前揭犯罪事實欄一之
    (一)、(二)所示故買贓物犯行之辯詞，均係事後飾卸之詞，不足
    採信。復以，被告於本院審理時對前述故買贓物之犯行均坦
    認其情，本案事證明確，被告就附表三所示各次故買贓物之
    犯行，均堪認定，應依法論罪科刑。
三、論罪科刑：
  (一)核被告就附表三編號１至５２所示之犯行，均係犯刑法第三
    百四十九條第二項之故買贓物罪（共五十二罪）。
  (二)被告就附表三編號４、５、９、１１、１３、１５、１６、
    １９、２０、２１、２５、２６、３０、３２、４４、４６
    、４８、４９、５０、５１、５２之各次故買贓物犯行，均
    係同時、同地分別一次向李文瑋、黃昆偉或「小賴」所購得
    二以上被害人遭竊之財物，致侵害二以上不同被害人之法益
    ，認均各為一故買贓物行為觸犯數罪名，各屬想像競合犯，
    應分別依刑法第五十五條前段規定從一重之故買贓物罪處斷
    。公訴人雖未及此見、認為被告係在附表二編號１至１０７
    所示被害人失竊之當日或翌日，即分別故買附表二編號１至
    １０７所示之贓物，應予分論併罰，然觀此部分被告購得贓
    物之模式，被告既係自與其同在上址跳蚤市場內之業者即「
    小賴」處所購得，檢察官亦未查獲附表二所示之行竊者進而
    舉證證明被告此部分所陳分五次之收贓模式不實，此部分自
    應為有利被告之認定，是公訴人就此主張各均予分論併罰，
    尚有未洽，併予敘明。
  (三)被告就附表三（編號１至５２）所示之五十二罪間，犯意各
    別，行為互殊，應予分論併罰。
  (四)被告前因收受贓物案件，經臺灣臺中地方法院以九十六年度
    易字四七四○號判處應執行有期徒刑一月又十五日，如易科
    罰金，以銀元三百元即新臺幣九百元折算一日確定，業於九
    十七年三月六日易科罰金而執行完畢，有臺灣高等法院被告
    前案記錄表附卷可按，其受徒刑之執行完畢，五年以內故意
    再犯本案有期徒刑以上之附表三編號２至５２所示之五十一
    罪，均為累犯，均應依刑法第四十七條第一項之規定加重其
    刑。
  (五)原審經審理結果，認被告罪證明確，適用刑法第三百四十九
    條第二項、第五十五條前段、第四十七條第一項、第五十一
    條第五款，刑法施行法第一條之一第一項、第二項前段等規
    定，並審酌被告前已有收受贓物之刑事犯罪紀錄，素行非佳
    ，其不知悛悔警惕，不知以正當合法方式獲取財物，再蹈前
    愆而為本案各次故買贓物之犯行，使警方無法有效追查贓物
    流向，助長竊盜之歪風，且其所為本案各次故買贓物犯行之
    次數、購得贓物數量均屬甚多，對社會治安危害之情節非輕
    ，殊值非難，再兼衡酌被告就前揭犯罪事實欄一之(一)、(二)之
    各次故買贓物犯行，犯後仍飾詞卸責；就前揭犯罪事實欄一
    、(三)之各次故買贓物犯行，犯後尚知能坦承犯行之態度，及
    被告本案各次犯行購得贓物之數量、部分被害人已領回遭竊
    之財物、就被告業已轉售之贓物部分無證據證明其有因而獲
    取暴利，暨其經營舊貨買賣攤位且經營狀況確有蒐購贓物實
    情、其犯罪動機、目的、手段、智識程度等一切情狀，分別
    量處如附表三「宣告刑」欄所示之刑（其中編號４８、５０
    之宣告刑逾六個月，是附表三宣告刑非均得易科罰金者），
    並定其應執行刑為有期徒刑二年六月。復說明經警於前揭時
    地搜索而另扣得之其餘如附表四所示之物，其中附表四編號
    １所示之筆記型電腦部分，內部資料已刪除重新安裝作業系
    統，難以直接檢視被害人之資料，亦無從知悉確切之被害人
    為何人；其中附表四編號２所示之衛星導航器部分，該機身
    序號已遭毀損，且機身內之記憶體及記憶卡資料均遭格式化
    ，無法還原該等資料而無從查悉被害人為何人；其中附表四
    編號３所示之汽車音響部分，外觀並無可供辨識之資料，且
    前來認領之被害人均表示與其等失竊之機身不符乙節，此觀
    原審卷附臺中市警察局刑警大隊警員黃信修職務報告甚明，
    無從逕認附表四編號１、２、３所示之物與被告本案各次故
    買贓物犯行有關。此外，附表四編號４至７所示之物，亦無
    證據證明與被告本案犯行有何關聯。且附表四編號１至７所
    示之物，均非違禁物，自均無從宣告沒收。核其認事用法尚
    無不合，量刑亦稱妥適。被告上訴仍執前詞否認事實欄一(一)
    (二)部分之犯罪，惟被告本件犯行事證明確，已如前述，所辯
    顯無足取。又被告上訴請求從輕量刑等語，惟按量刑輕重係
    屬事實審法院得依職權自由裁量之事項，苟已斟酌刑法第五
    十七條各款所列情狀而未逾越法定刑度，不得遽指為違法（
    最高法院七十二年度台上字第六六九六號、七十五年度台上
    字第七０三三號判例要旨參照）；且在同一犯罪事實與情節
    ，如別無其他加重或減輕之原因，下級審量定之刑，亦無過
    重或失輕之不當情形，則上級審法院對下級審法院之職權行
    使，原則上應予尊重（最高法院八十五年度台上字第二四四
    六號裁判意旨參照）。本件原審已依刑法第五十七條之規定
    審酌被告犯罪一切情狀，而量處罪刑，本院衡酌其中附表三
    編號４８及５０犯行確屬較為嚴重而各量處有期徒刑六月以
    上併定應執行刑為二年六月，原審量刑難認有何刑度過重情
    形，被告上訴為無理由，應予駁回。
  (六)檢察官上訴意旨略以：本件被告甲玄○係在臺中市○○路與
    太原北路之跳蚤市場從事舊貨買賣之人，本應對所收購之貨
    物來源是否為贓物較一般人負較重之注意義務，如基於不確
    定故意輕易收購，甚至基於確定故意定期向不詳姓名之成年
    男子收購，無異使檢警難以起獲贓物，更助長竊盜之歪風，
    其理甚明。況查，依原審認定之事實，被告自九十七年三月
    二日起至九十七年九月三日止，共向竊賊李文瑋、黃昆偉或
    其他姓名年籍不詳自稱小賴之成年男子，以每件物品新臺幣
    五百到五千元不等之價格，收購衛星導航、汽車音響、筆記
    型電腦等物品計五十二次，其犯罪時間非短暫，數量及次數
    甚多，收購價格更遠低於市價，犯罪內容嚴重，且顯有犯罪
    之習慣；其中證人李文瑋復證稱：其所竊之車用音響，均於
    竊得之次日早上，就轉賣予被告，以避免被檢警查獲等語，
    顯見被告確已成為竊賊之銷贓管道，危險社會治安甚鉅，況
    被告於法院審理時就向李文瑋、曾新閔、黃昆偉故買贓物部
    分，仍矢口犯罪，態度不佳，揆諸前揭判決意旨，為預防犯
    罪，本件實有宣告強制工作之必要，原審就此部分未予宣告
    強制工作，尚與比例原則不符等語。惟按是否宣告強制工作
    ，固屬實體法上賦予法院得為自由裁量之事項，但此項裁量
    權之行使，並非得以任意或自由為之，仍應受一般法律原則
    之拘束，即必須符合所適用法律授權之目的，並受法律秩序
    之理念、法律感情及慣例等所規範。若違反比例原則、平等
    原則時，得認係濫用裁量權而為違法（最高法院九十一年度
    臺上字第五二九五號判決參照）。又保安處分係對受處分人
    將來之危險性所為拘束其身體、自由之處置，以達教化與治
    療之目的，為刑罰之補充制度，本諸法治國家保障人權之原
    理及刑法之保護作用，其法律規定之內容，應受比例原則之
    規範，使保安處分之宣告，與行為人所為行為之嚴重性，行
    為人所表現之危險性，及對行為人未來行為之期待性相當，
    司法院大法官釋字第四七一號解釋可資參照。查本案被告所
    為各次故買贓物犯行之次數、購得贓物數量雖多，其犯罪行
    為固值非難，自不可取，然衡諸被告係在上址攤位從事舊貨
    買賣為業之人，其犯罪動機無非倖圖蠅利而為本案各次故買
    贓物犯行，然觀其犯罪期間僅約半年、尚非久長而形慣習，
    尚非主動求購得贓之情節，無從遽予推認被告即有犯罪之習
    慣，且其就前揭犯罪事實欄一、(三)所示之各次故買贓物犯行
    亦知能直承犯行，顯見其尚有醒悟之心，又被告先前雖有收
    受贓物之刑事犯罪紀錄，然收受贓物之次數僅為一次，此觀
    卷附臺灣臺中地方法院九十六年度易字四七四○號刑事判決
    內容即明，且此情節已為原審量刑時予以審酌，經由本案有
    期徒刑之適當執行後，尚非全然不能對其產生矯正策勵之影
    響，就被告未來發展仍具可期待性，是依被告行為之嚴重性
    、對於未來行為之期待性，就憲法比例原則之規範，認本案
    量處之刑，已足收懲儆之效，本案尚未達須以保安處分預防
    矯治之程度而有施以強制工作之必要，諒其服刑完畢後得以
    儘速投入社會正當工作。檢察官指摘原審未宣告被告強制工
    作等語，並無理由，亦應予以駁回。
據上論斷，應依刑事訴訟法第368條，判決如主文。
本案經檢察官ｒ○○到庭執行職務。
中    華    民    國    99    年    7     月    7     日
            刑事第七庭    審判長法  官  林  榮  龍
                                法  官  江  錫  麟
                                法  官  張  惠  立
上列正本證明與原本無異。
不得上訴。
                                書記官  陳  慈  傳
中    華    民    國    99    年    7     月    13    日
附錄：本案論罪科刑法條全文
中華民國刑法第349條
（普通贓物罪）
收受贓物者，處 3 年以下有期徒刑、拘役或 5 百元以下罰金。
搬運、寄藏、故買贓物或為牙保者，處 5 年以下有期徒刑、拘
役或科或併科 1 千元以下罰金。
因贓物變得之財物，以贓物論。
附表一：
┌──┬─────┬──────┬───┬───┬───────┬──────┬────────┐
│編號│行竊時間  │行竊地點    │起訴書│被害人│竊得財物      │竊盜行為人  │備註            │
│    │          │            │附表編│      │              │            │                │
│    │          │            │號    │      │              │            │                │
├──┼─────┼──────┼───┼───┼───────┼──────┼────────┤
│ 1  │97年3月2日│彰化縣彰化市│54    │亥○○│2237-PY號自小 │李文瑋      │被害人亥○○警詢│
│    │凌晨4、5時│介壽新村356 │      │      │客車內之DVD音 │周傳強      │（參97偵10115卷 │
│    │許        │號對面      │      │      │響主機及螢幕1 │（彰院98易2 │P121-P121背面） │
│    │          │            │      │      │組            │號判決）    │                │
├──┼─────┼──────┼───┼───┼───────┼──────┼────────┤
│ 2  │97年4月5日│南投縣草屯鎮│50    │甲Ｍ○│3358-QV自小客 │李文瑋      │被害人甲Ｍ○警詢│
│    │凌晨4、5時│碧山路102號 │      │      │客車內之汽車音│周傳強      │（參97偵10115卷 │
│    │許        │前          │      │      │響1組及衛星導 │（彰院98易2 │P117-P117背面） │
│    │          │            │      │      │航器1台       │號判決）    │                │
│    │          │            │      │      │              │            │                │
├──┼─────┼──────┼───┼───┼───────┼──────┼────────┤
│ 3  │97年4月7日│彰化縣彰化市│49    │甲Ｌ○│9736-SL號自小 │李文瑋      │被害人甲Ｌ○警詢│
│    │凌晨3時許 │彰南路1段33 │      │      │客車內之DVD音 │周傳強      │（參97偵10115卷 │
│    │          │號前        │      │      │響主機及螢幕1 │（彰院98易2 │P116-P116背面） │
│    │          │            │      │      │組、衛星導航器│號判決）    │                │
│    │          │            │      │      │1臺           │            │                │
├──┼─────┼──────┼───┼───┼───────┼──────┼────────┤
│ 4  │97年5月5日│臺中市西屯區│8     │巳○○│1068-SC號自小 │李文瑋      │被害人巳○○警詢│
│    │凌晨某時  │工業19路與五│      │      │客車內之汽車音│曾新閔      │（參97偵10115卷 │
│    │          │權西路口    │      │      │響1臺及衛星導 │（彰院98易2 │P59-P59背面）   │
│    │          │            │      │      │航器1台       │號判決      │                │
├──┼─────┼──────┼───┼───┼───────┼──────┼────────┤
│ 5  │97年5月5日│臺中市南屯區│38    │甲Ｉ○│9951-LB號自小 │李文瑋      │被害人甲Ｉ○警詢│
│    │凌晨某時  │工業區○○路9 │      │      │客車內之DVD音 │曾新閔      │（參97偵10115卷 │
│    │          │號旁        │      │      │響主機及螢幕1 │（彰院98易2 │P98-P99）       │
│    │          │            │      │      │組            │號判決）    │                │
├──┼─────┼──────┼───┼───┼───────┼──────┼────────┤
│ 6  │97年5月7日│彰化縣彰化市│55    │甲Ｂ  │2672-SK號自小 │李文瑋      │被害人甲Ｂ警詢（│
│    │凌晨某時  │介壽北路108 │      │      │客車內之DVD音 │曾新閔      │參97偵10115卷   │
│    │          │巷口        │      │      │響主機及螢幕1 │（彰院98易2 │P122-P122背面） │
│    │          │            │      │      │組            │號判決）    │                │
├──┼─────┼──────┼───┼───┼───────┼──────┼────────┤
│ 7  │97年5月7日│彰化縣彰化市│56    │ｊ○○│4299-LK號自小 │李文瑋      │被害人ｊ○○警詢│
│    │凌晨某時  │公園路2段85 │      │      │客車內之DVD音 │曾新閔      │（參97偵10115卷 │
│    │          │號旁        │      │      │響主機及螢幕1 │（彰院98易2 │P123-P123背面） │
│    │          │            │      │      │組            │號判決）    │                │
├──┼─────┼──────┼───┼───┼───────┼──────┼────────┤
│ 8  │97年5月8日│臺中市北區健│51    │甲ｚ○│6237-RY號自小 │李文瑋      │被害人甲ｚ○警詢│
│    │凌晨某時  │行路518巷32 │      │      │客車內之DVD音 │曾新閔      │（參97偵10115卷 │
│    │          │號前        │      │      │響主機及螢幕1 │（彰院98易2 │P118-P118背面） │
│    │          │            │      │      │組            │號判決）    │                │
├──┼─────┼──────┼───┼───┼───────┼──────┼────────┤
│ 9  │97年5月10 │南投縣草屯鎮│52    │Ｍ○○│2199-LJ號自小 │李文瑋      │被害人Ｍ○○警詢│
│    │日凌晨某時│太平路2段318│      │      │客車內之DVD音 │曾新閔      │（參97偵10115卷 │
│    │          │號前        │      │      │響主機及螢幕1 │（彰院98易2 │P119-P119背面） │
│    │          │            │      │      │組            │號判決）    │                │
├──┼─────┼──────┼───┼───┼───────┼──────┼────────┤
│ 10 │97年5月13 │臺中市西屯區│39    │子○○│4606-MW號自小 │李文瑋      │被害人子○○警詢│
│    │日某時    │福星路230號 │      │      │客車內之DVD音 │曾新閔      │（參97偵10115卷 │
│    │          │前          │      │      │響主機及螢幕1 │（彰院98易2 │P100-P100背面） │
│    │          │            │      │      │組、衛星導航器│號判決）    │                │
│    │          │            │      │      │1臺           │            │                │
├──┼─────┼──────┼───┼───┼───────┼──────┼────────┤
│ 11 │97年5月16 │臺中市西屯區│40    │Ｆ○○│9531-QQ號自小 │李文瑋      │被害人Ｆ○○警詢│
│    │日某時    │天佑街路旁  │      │      │客車內之DVD音 │曾新閔      │（參97偵10115卷P│
│    │          │            │      │      │響主機及螢幕1 │（彰院98易2 │101-P101-1）    │
│    │          │            │      │      │組            │號判決）    │                │
├──┼─────┼──────┼───┼───┼───────┼──────┼────────┤
│ 12 │97年5月17 │臺中市西屯區│41    │林板嶔│2085-UR號自小 │李文瑋      │被害人林板嶔警詢│
│    │日凌晨某時│西屯路2段126│      │      │客車內之DVD音 │曾新閔      │（參97偵10115卷P│
│    │          │巷64號前    │      │      │響主機、抬頭顯│（彰院98易2 │102-P103）      │
│    │          │            │      │      │示器及螢幕1組 │號判決）    │                │
├──┼─────┼──────┼───┼───┼───────┼──────┼────────┤
│ 13 │97年5月18 │彰化縣彰化市│22    │ｕ○○│6111-NF號自小 │李文瑋      │被害人ｕ○○警詢│
│    │日凌晨某時│辭修路298號 │      │      │客車內之DVD音 │曾新閔      │（參97偵10115卷 │
│    │          │前          │      │      │響主機及螢幕1 │（彰院98易2 │P74-P75）       │
│    │          │            │      │      │組            │號判決）    │                │
├──┼─────┼──────┼───┼───┼───────┼──────┼────────┤
│ 14 │97年5月18 │南投縣南投市│31    │甲ｒ○│2519-RV號自小 │李文瑋      │被害人甲ｒ○警詢│
│    │日某時    │文昌街116號 │      │      │客車內之DVD音 │曾新閔      │（參97偵10115卷P│
│    │          │前          │      │      │響主機及螢幕1 │（彰院98易2 │86-P86背面）    │
│    │          │            │      │      │組、衛星導航器│號判決）    │                │
│    │          │            │      │      │1臺           │            │                │
├──┼─────┼──────┼───┼───┼───────┼──────┼────────┤
│ 15 │97年5月18 │彰化縣彰化市│57    │甲ｘ○│3891-UC號自小 │李文瑋      │被害人甲ｘ○警詢│
│    │日某時    │介壽北路108 │      │      │客車內之DVD音 │曾新閔      │（參97偵10115卷P│
│    │          │巷內停車場  │      │      │響主機及螢幕1 │（彰院98易2 │124-P124背面）  │
│    │          │            │      │      │組            │號判決）    │                │
├──┼─────┼──────┼───┼───┼───────┼──────┼────────┤
│ 16 │97年5月19 │臺中縣太平市│16    │甲ｋ○│0863-NS號自小 │李文瑋      │被害人甲ｋ○警詢│
│    │日凌晨某時│太平路321號 │      │      │客車內之汽車音│曾新閔      │（參97偵10115卷P│
│    │          │前          │      │      │響及擴大機1組 │（彰院98易2 │67-P68）        │
│    │          │            │      │      │、衛星導航器1 │號判決）    │                │
│    │          │            │      │      │臺            │            │                │
├──┼─────┼──────┼───┼───┼───────┼──────┼────────┤
│ 17 │97年5月19 │南投縣南投市│32    │甲ｆ○│3857-UE號自小 │李文瑋      │被害人甲ｆ○警詢│
│    │日凌晨某時│工業北路33號│      │      │客車內之DVD音 │曾新閔      │（參97偵10115卷P│
│    │          │之1旁       │      │      │響主機及螢幕1 │（彰院98易2 │87-P87背面）    │
│    │          │            │      │      │組、衛星導航器│號判決）    │                │
│    │          │            │      │      │1臺           │            │                │
├──┼─────┼──────┼───┼───┼───────┼──────┼────────┤
│ 18 │97年5月19 │南投縣南投市│33    │ｘ○○│8216-LJ號自小 │李文瑋      │被害人ｘ○○警詢│
│    │日凌晨某時│工業路與工業│      │      │客車內之DVD音 │曾新閔      │（參97偵10115卷P│
│    │          │東路口      │      │      │響數位電視主機│（彰院98易2 │88-P89）        │
│    │          │            │      │      │及螢幕1組     │號判決）    │                │
├──┼─────┼──────┼───┼───┼───────┼──────┼────────┤
│ 19 │97年5月20 │彰化縣花壇鄉│58    │ｇ○○│1137-LG號自小 │李文瑋      │被害人ｇ○○警詢│
│    │日凌晨某時│中山路2段232│      │      │客車內之DVD音 │曾新閔      │（參97偵10115卷P│
│    │          │號旁        │      │      │響主機及螢幕1 │（彰院98易2 │125-P125背面）  │
│    │          │            │      │      │組            │號判決）    │                │
├──┼─────┼──────┼───┼───┼───────┼──────┼────────┤
│ 20 │97年5月22 │臺中市西屯區│11    │甲○○│2899-WD號自小 │李文瑋      │被害人甲○○警詢│
│    │日凌晨某時│工業28路與35│      │      │客車內之DVD音 │曾新閔      │（參97偵10115卷P│
│    │          │路口        │      │      │響主機及螢幕1 │（彰院98易2 │P62-P62背面）   │
│    │          │            │      │      │組、衛星導航器│號判決）    │                │
│    │          │            │      │      │1臺           │            │                │
├──┼─────┼──────┼───┼───┼───────┼──────┼────────┤
│ 21 │97年5月22 │彰化縣彰化市│59    │乙丑○│8915-NH號自小 │李文瑋      │被害人乙丑○警詢│
│    │日（起訴書│金馬路2段692│      │      │客車內之DVD音 │曾新閔      │（參97偵10115卷P│
│    │附表漏載為│巷旁        │      │      │響主機及螢幕1 │（彰院98易2 │126-P126背面）  │
│    │97年月22日│            │      │      │組另螢幕2個、 │號判決）    │                │
│    │）凌晨某時│            │      │      │衛星導航器1臺 │            │                │
├──┼─────┼──────┼───┼───┼───────┼──────┼────────┤
│ 22 │97年5月25 │彰化縣彰化市│60    │乙甲○│8332-LD號自小 │李文瑋      │被害人乙甲○警詢│
│    │日凌晨某時│健興路1號彰 │      │      │客車內之DVD音 │曾新閔      │（參97偵10115卷P│
│    │          │化市體育場旁│      │      │響主機及螢幕1 │（彰院98易2 │127-P127背面）  │
│    │          │            │      │      │組另螢幕2個、 │號判決）    │                │
│    │          │            │      │      │衛星導航器1臺 │            │                │
├──┼─────┼──────┼───┼───┼───────┼──────┼────────┤
│ 23 │97年5月26 │彰化縣彰化市│23    │甲Ｎ○│5082-NE號自小 │李文瑋      │被害人甲Ｎ○警詢│
│    │日凌晨某時│彰馬路與彰鹿│      │      │客車內之DVD音 │曾新閔      │（參97偵10115卷P│
│    │          │路口        │      │      │響主機及螢幕1 │（彰院98易2 │76-P76背面）    │
│    │          │            │      │      │組、衛星導航器│號判決）    │                │
│    │          │            │      │      │1臺           │            │                │
├──┼─────┼──────┼───┼───┼───────┼──────┼────────┤
│ 24 │97年5月26 │臺中市西屯區│42    │Ｈ○○│1268-SL號自小 │李文瑋      │被害人Ｈ○○警詢│
│    │日凌晨某時│工業區○○路23│      │      │客車內之DVD音 │曾新閔      │（參97偵10115卷P│
│    │          │號前        │      │      │響主機及螢幕1 │（彰院98易2 │104-P105）      │
│    │          │            │      │      │組、衛星導航器│號判決）    │                │
│    │          │            │      │      │1臺           │            │                │
├──┼─────┼──────┼───┼───┼───────┼──────┼────────┤
│ 25 │97年5月28 │臺中市南屯區│9     │戌○○│3892-SH號自小 │李文瑋      │被害人戌○○警詢│
│    │日凌晨某時│工業22號6號 │      │      │客車內之DVD音 │曾新閔      │（參97偵10115卷P│
│    │          │前          │      │      │響及螢幕1組及 │（彰院98易2 │60-P60背面）    │
│    │          │            │      │      │衛星導航器1臺 │號判決）    │                │
├──┼─────┼──────┼───┼───┼───────┼──────┼────────┤
│ 26 │97年5月28 │臺中市西屯區│46    │癸○○│2709-TZ號自小 │李文瑋      │被害人癸○○警詢│
│    │日凌晨某時│工業16路口  │      │      │客車內之DVD音 │曾新閔      │（參97偵10115卷P│
│    │          │            │      │      │響主機及螢幕1 │（彰院98易2 │112-P113）      │
│    │          │            │      │      │組            │號判決）    │                │
├──┼─────┼──────┼───┼───┼───────┼──────┼────────┤
│ 27 │97年5月29 │臺中市西區大│24    │Ｏ○○│7339-PW號自小 │李文瑋      │被害人Ｏ○○警詢│
│    │日凌晨某時│全街33巷5號 │      │      │客車內之DVD音 │曾新閔      │（參97偵10115卷P│
│    │          │前          │      │      │響主機及螢幕1 │（彰院98易2 │77-P77背面）    │
│    │          │            │      │      │組、衛星導航器│號判決）    │                │
│    │          │            │      │      │1臺           │            │                │
├──┼─────┼──────┼───┼───┼───────┼──────┼────────┤
│ 28 │97年5月31 │臺中市南屯區│43    │乙辛○│3233-SB號自小 │李文瑋      │被害人乙辛○警詢│
│    │日凌晨某時│大墩六街與向│      │      │客車內之汽車音│曾新閔      │（參97偵10115卷P│
│    │          │心路口      │      │      │響主機及音箱1 │（彰院98易2 │106-P107）      │
│    │          │            │      │      │組            │號判決）    │                │
├──┼─────┼──────┼───┼───┼───────┼──────┼────────┤
│ 29 │97年6月2日│南投縣南投市│34    │乙庚○│6327-LH號自小 │李文瑋      │被害人乙庚○警詢│
│    │凌晨某時  │工業南六路9 │      │      │客車內之DVD音 │曾新閔      │（參97偵10115卷P│
│    │          │號前        │      │      │響主機及螢幕1 │（彰院98易2 │90-P91）        │
│    │          │            │      │      │組            │號判決）    │                │
├──┼─────┼──────┼───┼───┼───────┼──────┼────────┤
│ 30 │97年6月2日│臺中市南屯區│44    │乙午○│0696-PS號自小 │李文瑋      │被害人乙午○警詢│
│    │凌晨某時  │向上路3段35 │      │      │客車內之DVD音 │曾新閔      │（參97偵10115卷P│
│    │          │號前        │      │      │響主機1台及衛 │（彰院98易2 │108-P109）      │
│    │          │            │      │      │星導航器1臺   │號判決）    │                │
├──┼─────┼──────┼───┼───┼───────┼──────┼────────┤
│ 31 │97年6月2日│南投縣南投市│47    │ｏ○○│2319-SM號自小 │李文瑋      │被害人ｏ○○警詢│
│    │凌晨某時  │工業北五路12│      │      │客車內之DVD音 │曾新閔      │（參97偵10115卷P│
│    │          │號前        │      │      │響主機及螢幕、│（彰院98易2 │114-P114背面）  │
│    │          │            │      │      │數位電視主機1 │號判決）    │                │
│    │          │            │      │      │組            │            │                │
├──┼─────┼──────┼───┼───┼───────┼──────┼────────┤
│ 32 │97年6月2日│南投縣南投市│48    │甲Ｘ○│0477-RR號自小 │李文瑋      │被害人甲Ｘ○警詢│
│    │凌晨某時  │南崗三路278 │      │      │客車內之DVD音 │曾新閔      │（參97偵10115卷P│
│    │          │號前        │      │      │響主機及螢幕1 │（彰院98易2 │115-P115背面）  │
│    │          │            │      │      │組            │號判決）    │                │
├──┼─────┼──────┼───┼───┼───────┼──────┼────────┤
│ 33 │97年6月2日│臺中市南屯區│180   │黃永鑫│EX-9119號自小 │李文瑋      │                │
│    │凌晨3、4時│文心路1段536│      │      │客車內之汽車音│曾新閔      │                │
│    │許        │號前        │      │      │響主機及液晶螢│（彰院98易2 │                │
│    │          │            │      │      │幕1組、衛星導 │號判決）    │                │
│    │          │            │      │      │航器1臺       │            │                │
├──┼─────┼──────┼───┼───┼───────┼──────┼────────┤
│ 34 │97年6月3日│臺中市東區南│21    │甲ｃ○│2027-UU號自小 │李文瑋      │被害人甲ｃ○警詢│
│    │凌晨某時  │京東路1段323│      │      │客車內之DVD音 │曾新閔      │（參97偵10115卷P│
│    │          │號前        │      │      │響主機及螢幕1 │（彰院98易2 │73-P73背面）    │
│    │          │            │      │      │組            │號判決）    │                │
├──┼─────┼──────┼───┼───┼───────┼──────┼────────┤
│ 35 │97年6月3日│彰化縣彰化市│25    │Ｋ○○│5812-UF號自小 │李文瑋      │被害人Ｋ○○警詢│
│    │凌晨某時  │金馬路3段185│      │      │客車內之DVD音 │曾新閔      │（參97偵10115卷P│
│    │          │號前        │      │      │響1組         │（彰院98易2 │78-P79）        │
│    │          │            │      │      │              │號判決）    │                │
├──┼─────┼──────┼───┼───┼───────┼──────┼────────┤
│ 36 │97年6月4日│彰化縣彰化市│26    │甲Ｕ○│3955-LK號自小 │李文瑋      │被害人甲Ｕ○警詢│
│    │凌晨某時  │雲長路127號 │      │      │客車內之DVD音 │曾新閔      │（參97偵10115卷P│
│    │          │前          │      │      │響主機及螢幕1 │（彰院98易2 │80-P80背面）    │
│    │          │            │      │      │組、衛星導航器│號判決）    │                │
│    │          │            │      │      │1臺           │            │                │
├──┼─────┼──────┼───┼───┼───────┼──────┼────────┤
│ 37 │97年6月4日│彰化縣彰化市│27    │乙卯○│6511-SA號自小 │李文瑋      │被害人乙卯○警詢│
│    │凌晨某時  │英士路178號 │      │      │客車內之DVD音 │（彰院98易2 │（參97偵10115卷P│
│    │          │前          │      │      │響主機及螢幕1 │號判決）    │81-P81背面）    │
│    │          │            │      │      │組、衛星導航器│            │                │
│    │          │            │      │      │1臺           │            │                │
├──┼─────┼──────┼───┼───┼───────┼──────┼────────┤
│ 38 │97年6月4日│彰化縣和美鎮│28    │ｈ○○│1717-HH號自小 │李文瑋      │被害人ｈ○○警詢│
│    │凌晨某時  │彰草路2段65 │      │      │客車內之DVD音 │曾新閔      │（參97偵10115卷P│
│    │          │8巷25弄40號 │      │      │響主機及螢幕1 │（彰院98易2 │82-P83）        │
│    │          │旁          │      │      │組、衛星導航器│號判決）    │                │
│    │          │            │      │      │1臺           │            │                │
├──┼─────┼──────┼───┼───┼───────┼──────┼────────┤
│ 39 │97年6月5日│臺中縣大里市│17    │壬○○│8001-SK號自小 │李文瑋      │被害人壬○○警詢│
│    │凌晨某時  │鳳凰路65號騎│      │      │客車內之DVD音 │曾新閔      │（參97偵10115卷P│
│    │          │樓下        │      │      │響主機及螢幕1 │（彰院98易2 │69-P69背面）    │
│    │          │            │      │      │組            │號判決）    │                │
├──┼─────┼──────┼───┼───┼───────┼──────┼────────┤
│ 40 │97年6月6日│臺中市南屯區│181   │江永興│8035-SJ號自小 │李文瑋      │                │
│    │凌晨某時  │公益路與大富│      │      │客車內之汽車音│曾新閔      │                │
│    │          │路口        │      │      │響主機及液晶螢│（彰院98易2 │                │
│    │          │            │      │      │幕1組、衛星導 │號判決）    │                │
│    │          │            │      │      │航器1臺       │            │                │
├──┼─────┼──────┼───┼───┼───────┼──────┼────────┤
│ 41 │97年6月7日│臺中市西屯區│45    │黃○○│5339-UB號自小 │李文瑋      │被害人黃○○警詢│
│    │凌晨某時  │福星北路45  │      │      │客車內之DVD音 │曾新閔      │（參97偵10115卷P│
│    │          │號前        │      │      │響主機及螢幕1 │（彰院98易2 │110-P111）      │
│    │          │            │      │      │組、衛星導航器│號判決）    │                │
│    │          │            │      │      │1臺           │            │                │
├──┼─────┼──────┼───┼───┼───────┼──────┼────────┤
│ 42 │97年6月8日│彰化縣彰化市│1     │ｅ○○│1883-UC號自小 │李文瑋      │被害人ｅ○○警詢│
│    │凌晨2、3時│自強南路131 │      │      │客車內之DVD音 │曾新閔      │（參97偵10115卷P│
│    │許        │號騎樓下    │      │      │響及螢幕1組   │（彰院97易  │50-P51）        │
│    │          │            │      │      │              │1522號判決）│                │
├──┼─────┼──────┼───┼───┼───────┼──────┼────────┤
│ 43 │97年6月8日│彰化縣彰化市│2     │甲Ｐ○│7271-PS號自小 │李文瑋      │被害人甲Ｐ○警詢│
│    │凌晨2、3時│自強南路22巷│      │      │客車內之DVD音 │曾新閔      │（參97偵10115卷P│
│    │許        │116號前     │      │      │響及螢幕1組   │（彰院97易  │52-P53）        │
│    │          │            │      │      │              │1522號判決）│                │
├──┼─────┼──────┼───┼───┼───────┼──────┼────────┤
│ 44 │97年6月8日│彰化縣彰化市│3     │林施金│9777-SL號自小 │李文瑋      │被害人Ｑ○○○警│
│    │凌晨2時38 │介壽南路14巷│      │玉    │客車內之DVD音 │曾新閔      │詢（參97偵10115 │
│    │分許      │50號騎樓下  │      │      │響1 臺及衛星導│（彰院97易  │卷P54-P54背面） │
│    │          │            │      │      │航器1臺       │1522號判決）│                │
├──┼─────┼──────┼───┼───┼───────┼──────┼────────┤
│ 45 │97年6月8日│彰化縣和美鎮│4     │甲Ｇ○│7627-JW號自小 │李文瑋      │被害人甲Ｇ○警詢│
│    │凌晨3時5分│東源路211巷 │      │      │客車內之DVD音 │曾新閔      │（參97偵10115卷 │
│    │許        │219弄81號前 │      │      │響及螢幕1組   │（彰院97易  │P55-P55背面）   │
│    │          │            │      │      │              │1522號判決）│                │
├──┼─────┼──────┼───┼───┼───────┼──────┼────────┤
│ 46 │97年6月8日│彰化縣和美鎮│5     │ｌ○○│5957-SD號自小 │李文瑋      │被害人ｌ○○警詢│
│    │凌晨3時30 │彰和路2段407│      │      │客車內之DVD音 │曾新閔      │（參97偵10115卷 │
│    │分許      │號路旁      │      │      │響及螢幕1組   │（彰院97易  │P56-P56背面）   │
│    │          │            │      │      │              │1522號判決）│                │
├──┼─────┼──────┼───┼───┼───────┼──────┼────────┤
│ 47 │97年6月9日│臺中市南屯區│10    │未○○│7600-TY號自小 │李文瑋      │被害人未○○警詢│
│    │凌晨某時  │工業16路4號 │      │      │客車內之DVD音 │曾新閔      │（參97偵10115卷P│
│    │          │對面路旁    │      │      │響主機及螢幕1 │（彰院98易2 │61-P61背面）    │
│    │          │            │      │      │組            │號判決）    │                │
├──┼─────┼──────┼───┼───┼───────┼──────┼────────┤
│ 48 │97年6月9日│臺中縣烏日鄉│12    │甲地○│5233-PW號自小 │李文瑋      │被害人甲地○警詢│
│    │凌晨某時  │學田路341巷 │      │      │客車內之汽車音│曾新閔      │（參97偵10115卷P│
│    │          │口          │      │      │響1臺及液晶電 │（彰院98易2 │63-63背面）     │
│    │          │            │      │      │視2臺         │號判決）    │                │
├──┼─────┼──────┼───┼───┼───────┼──────┼────────┤
│ 49 │97年6月9日│臺中縣大里市│18    │丁○○│5283-WD號自小 │李文瑋      │被害人丁○○警詢│
│    │凌晨某時  │元堤路1段810│      │      │客車內之DVD音 │曾新閔      │（參97偵10115卷P│
│    │          │號附近      │      │      │響主機及螢幕1 │（彰院98易2 │70-P70背面）    │
│    │          │            │      │      │組、衛星導航器│號判決）    │                │
│    │          │            │      │      │1臺           │            │                │
├──┼─────┼──────┼───┼───┼───────┼──────┼────────┤
│ 50 │97年6月9日│臺中縣太平市│19    │ｉ○○│3016-RM號自小 │李文瑋      │被害人ｉ○○警詢│
│    │凌晨某時  │太平路373號 │      │      │客車內之DVD音 │曾新閔      │（參97偵10115卷P│
│    │          │前          │      │      │響主機及螢幕1 │（彰院98易2 │71-P71背面）    │
│    │          │            │      │      │組、衛星導航器│號判決）    │                │
│    │          │            │      │      │1臺           │            │                │
├──┼─────┼──────┼───┼───┼───────┼──────┼────────┤
│ 51 │97年6月9日│臺中縣太平市│20    │甲Ｒ○│3858-TX號自小 │李文瑋      │被害人甲Ｒ○警詢│
│    │凌晨某時  │中山路2段371│      │      │客車內之DVD音 │曾新閔      │（參97偵10115卷P│
│    │          │號對面      │      │      │響主機及螢幕1 │（彰院98易2 │72-P72背面）    │
│    │          │            │      │      │組、衛星導航器│號判決）    │                │
│    │          │            │      │      │1臺           │            │                │
├──┼─────┼──────┼───┼───┼───────┼──────┼────────┤
│ 52 │97年6月10 │南投縣南投市│35    │Ｌ○○│3Q-7968號自小 │李文瑋      │被害人Ｌ○○警詢│
│    │日凌晨某時│南崗三路290 │      │      │客車內之DVD音 │曾新閔      │（參97偵10115卷P│
│    │          │號旁        │      │      │響主機及螢幕1 │（彰院98易2 │92-P93）        │
│    │          │            │      │      │組            │號判決）    │                │
├──┼─────┼──────┼───┼───┼───────┼──────┼────────┤
│ 53 │97年6月11 │南投縣南投市│36    │Ｄ○○│7689-QW號自小 │李文瑋      │被害人Ｄ○○警詢│
│    │日凌晨某時│成功二路39號│      │      │客車內之DVD音 │曾新閔      │（參97偵10115卷 │
│    │          │旁          │      │      │響主機及螢幕1 │（彰院98易2 │PP94-P95）      │
│    │          │            │      │      │組            │號判決）    │                │
├──┼─────┼──────┼───┼───┼───────┼──────┼────────┤
│ 54 │97年6月14 │臺中縣烏日鄉○○○    ○ｆ○○│5453-FW號自小 │李文瑋      │被害人ｆ○○警詢│
│    │日凌晨某時│公園路393號 │      │      │客車內之DVD音 │曾新閔      │（參97偵10115卷P│
│    │          │前          │      │      │響主機及螢幕1 │（彰院98易2 │64-64背面）     │
│    │          │            │      │      │組、衛星導航器│號判決）    │                │
│    │          │            │      │      │1臺           │            │                │
├──┼─────┼──────┼───┼───┼───────┼──────┼────────┤
│ 55 │97年6月17 │臺中縣烏日鄉│14    │甲辰○│6502-NC號自小 │李文瑋      │被害人甲辰○警詢│
│    │日凌晨某時│中華路111號 │      │      │客車內之汽車音│曾皓銘      │（參97偵10115卷P│
│    │          │前          │      │      │響主機一組    │（彰院98易2 │65-P65背面）    │
│    │          │            │      │      │              │號判決）    │                │
├──┼─────┼──────┼───┼───┼───────┼──────┼────────┤
│ 56 │97年6月17 │臺中縣烏日鄉│15    │甲Ｊ○│5775-SF號自小 │李文瑋      │被害人甲Ｊ○警詢│
│    │日凌晨某時│中華路190號 │      │      │客車內之汽車音│曾浩銘      │（參97偵10115卷P│
│    │          │前          │      │      │響1組         │            │66-P66背面）    │
├──┼─────┼──────┼───┼───┼───────┼──────┼────────┤
│ 57 │97年6月17 │臺中市西屯區│53    │ａ○○│1997-TY號自小 │李文瑋      │被害人ａ○○警詢│
│    │日凌晨某時│上仁街66號前│      │      │客車內之DVD音 │曾新閔      │（參97偵10115卷P│
│    │          │            │      │      │響主機及螢幕1 │（彰院98易2 │120-P120背面）  │
│    │          │            │      │      │組            │號判決）    │                │
├──┼─────┼──────┼───┼───┼───────┼──────┼────────┤
│ 58 │97年6月18 │彰化縣彰化市│29    │甲子○│6126-SL號自小 │李文瑋      │被害人甲子○警詢│
│    │日凌晨某時│崙平北路69號│      │      │客車內之DVD音 │曾皓銘      │（參97偵10115卷P│
│    │          │前          │      │      │響主機及螢幕1 │（彰院98易2 │84-P84背面）    │
│    │          │            │      │      │組            │號判決）    │                │
├──┼─────┼──────┼───┼───┼───────┼──────┼────────┤
│ 59 │97年6月19 │南投縣南投市│37    │辛○○│5771-HN號自小 │李文瑋      │被害人辛○○警詢│
│    │日凌晨某時│工業東路與工│      │      │客車內之DVD音 │曾新閔      │（參97偵10115卷P│
│    │          │業北路口    │      │      │響主機及螢幕1 │（彰院98易2 │96-P97）        │
│    │          │            │      │      │組            │號判決）    │                │
├──┼─────┼──────┼───┼───┼───────┼──────┼────────┤
│ 60 │97年6月19 │彰化縣彰化市│6     │甲卯○│9799-JW號自小 │李文瑋      │被害人甲卯○警詢│
│    │日凌晨3時 │中正路2段429│      │      │客車內之DVD音 │曾皓銘      │（參97偵10115卷P│
│    │4分許     │號前        │      │      │響1 臺及衛星導│（彰院97易  │57-P57背面）    │
│    │          │            │      │      │航器1臺       │1522號判決）│                │
├──┼─────┼──────┼───┼───┼───────┼──────┼────────┤
│ 61 │97年6月19 │彰化縣彰化市│7     │甲辛○│2000-UL號自小 │李文瑋      │被害人甲辛○警詢│
│    │日凌晨3時 │中山路1段596│      │      │客車內之DVD音 │曾皓銘      │（參97偵10115卷P│
│    │48分許    │號前        │      │      │響及螢幕1組   │（彰院97易  │58-P58背面）    │
│    │          │            │      │      │              │1522號判決）│                │
├──┼─────┼──────┼───┼───┼───────┼──────┼────────┤
│ 62 │97年6月20 │彰化縣彰化市│30    │甲Ｖ○│8667-RY號自小 │李文瑋      │被害人甲Ｖ○警詢│
│    │日6、7時許│金馬路3段190│      │      │客車內之汽車音│曾皓銘      │（參97偵10115卷P│
│    │          │號之1前     │      │      │響1組         │（彰院98易2 │85-P85背面）    │
│    │          │            │      │      │              │號判決）    │                │
├──┼─────┼──────┼───┼───┼───────┼──────┼────────┤
│ 63 │97年6月21 │臺中市南屯區│126   │歐陽自│5P-2562號自小 │李文瑋      │被害人甲ｍ○○警│
│    │日凌晨某時│五權西路2段 │      │明    │客車內之HOLUX │曾新閔      │詢（參97偵22530 │
│    │          │87號前      │      │      │牌53CL衛星導航│（彰院98易2 │卷P68-P69、移送 │
│    │          │            │      │      │器1臺（已領回 │號判決）    │卷P142-P144）   │
│    │          │            │      │      │）            │            │贓物認領保管單（│
│    │          │            │      │      │              │            │參移送卷P146）  │
├──┼─────┼──────┼───┼───┼───────┼──────┼────────┤
│ 64 │97年4月25 │臺中市北屯區│96    │甲黃○│NQ-3839號自小 │黃昆偉      │被害人甲黃○警詢│
│    │日22時許  │興安路1段235│      │      │客車內之PANASO│            │（參97偵22530卷 │
│    │          │號          │      │      │NIC牌CN-VX108 │            │P35-P37、移送卷 │
│    │          │            │      │      │衛星導航器1臺 │            │P100-P101）     │
│    │          │            │      │      │（已領回）    │            │贓物認領保管單（│
│    │          │            │      │      │              │            │參移送卷P101背面│
│    │          │            │      │      │              │            │）              │
├──┼─────┼──────┼───┼───┼───────┼──────┼────────┤
│ 65 │97年4月29 │臺中市北屯區│97    │甲ｑ○│4080-HK號自小 │黃昆偉      │被害人甲ｑ○警詢│
│    │日4時許   │后庄北路112 │      │      │客車內之ACER牌│            │（參97偵22530卷 │
│    │          │號前        │      │      │N35衛星導航器1│            │P42-P43、移送卷 │
│    │          │            │      │      │臺（已領回）  │            │P122-P123）     │
│    │          │            │      │      │              │            │贓物認領保管單（│
│    │          │            │      │      │              │            │參移送卷P124）  │
├──┼─────┼──────┼───┼───┼───────┼──────┼────────┤
│ 66 │97年5月4日│臺中市南屯區│100   │Ｚ○○│9872-QJ號自小 │黃昆偉      │被害人Ｚ○○警詢│
│    │14時47分  │河南路4段346│      │      │客車內之MIO牌 │            │（參97偵22530卷 │
│    │          │號前        │      │      │169衛星導航器1│            │P90-P91、移送卷 │
│    │          │            │      │      │臺（已領回）  │            │P171-P172）     │
│    │          │            │      │      │              │            │贓物認領保管單（│
│    │          │            │      │      │              │            │參移送卷P173）  │
├──┼─────┼──────┼───┼───┼───────┼──────┼────────┤
│ 67 │97年5月6日│臺中市南屯區│101   │乙丙○│PE-1062號自小 │黃昆偉      │被害人乙丙○警詢│
│    │19時許    │惠文路與大墩│      │      │客車內之MORBEL│            │（參97偵22530卷 │
│    │          │六街口路邊  │      │      │LA牌衛星導航器│            │P55-P56、移送卷 │
│    │          │            │      │      │1臺（已領回） │            │P130-P131）     │
│    │          │            │      │      │              │            │贓物認領保管單（│
│    │          │            │      │      │              │            │參移送卷P131背面│
│    │          │            │      │      │              │            │）              │
├──┼─────┼──────┼───┼───┼───────┼──────┼────────┤
│ 68 │97年5月13 │臺中市南屯區│102   │Ｉ○○│5N-6035號自小 │黃昆偉      │被害人Ｉ○○警詢│
│    │日4時許   │向上路與惠文│      │      │客車內之ALTINA│            │（參97偵22530卷 │
│    │          │路口        │      │      │牌A600衛星導航│            │P47-P49、移送卷 │
│    │          │            │      │      │器1臺（已領回 │            │P125-P127）     │
│    │          │            │      │      │）            │            │贓物認領保管單（│
│    │          │            │      │      │              │            │參移送卷P129）  │
├──┼─────┼──────┼───┼───┼───────┼──────┼────────┤
│ 69 │97年5月15 │臺中市南屯區│104   │甲宙○│9U-7877號自小 │黃昆偉      │被害人甲宙○警詢│
│    │日23時17分│文心路與大墩│      │      │客車內之MIO牌 │            │（參97偵22530卷 │
│    │          │七街口附近  │      │      │C520衛星導航器│            │P75-P77、移送卷 │
│    │          │            │      │      │1臺（已領回） │            │P147-P149）     │
│    │          │            │      │      │              │            │贓物認領保管單（│
│    │          │            │      │      │              │            │參移送卷P151）  │
├──┼─────┼──────┼───┼───┼───────┼──────┼────────┤
│ 70 │97年6月5日│臺中市南屯區│109   │乙辰○│6W-0503號自小 │黃昆偉      │被害人乙辰○警詢│
│    │11時2分   │大業路378號 │      │      │客車內之ALTINA│（中院97易  │（參97偵22530卷 │
│    │          │前          │      │      │牌303衛星導航 │4292號判決）│P61-62、移送卷P1│
│    │          │            │      │      │器1臺（已領回 │            │34-P136）       │
│    │          │            │      │      │）            │            │贓物認領保管單（│
│    │          │            │      │      │              │            │參移送卷P138）  │
├──┼─────┼──────┼───┼───┼───────┼──────┼────────┤
│ 71 │97年6月7日│臺中市南屯區│110   │甲ｗ○│5526-NB號自小 │黃昆偉      │被害人甲ｗ○警詢│
│    │10時許    │大業路旁停車│      │      │客車內之HP牌及│            │（參97偵22530卷P│
│    │          │格前        │      │      │GONAV牌衛星導 │            │28-P29、移送卷P │
│    │          │            │      │      │航器各1臺（已 │            │90-P92）        │
│    │          │            │      │      │領回）        │            │贓物認領保管單（│
│    │          │            │      │      │              │            │參移送卷P93）   │
├──┼─────┼──────┼───┼───┼───────┼──────┼────────┤
│ 72 │97年6月8日│臺中市南屯區│111   │乙○○│6V-3665號自小 │黃昆偉      │被害人乙○○警詢│
│    │9時30分   │文心路1段456│      │      │客車內之HP牌  │            │（參97偵22530卷P│
│    │          │號前        │      │      │衛星導航器1臺 │            │103-P104、移送卷│
│    │          │            │      │      │（已領回）    │            │二P1-1背面）    │
│    │          │            │      │      │              │            │贓物認領保管單（│
│    │          │            │      │      │              │            │參移送卷二P2）  │
├──┼─────┼──────┼───┼───┼───────┼──────┼────────┤
│ 73 │97年6月21 │臺中市西屯區│116   │丙○○│9266-TZ號自小 │黃昆偉      │被害人丙○○警詢│
│    │日4時許   │至善路178號 │      │      │客車內之PANASO│            │（參97偵22530卷P│
│    │          │前          │      │      │NIC牌衛星導航 │            │21-P23、移送卷  │
│    │          │            │      │      │器1臺（已領回 │            │P87-P88）       │
│    │          │            │      │      │）            │            │贓物認領保管單（│
│    │          │            │      │      │              │            │（參移送卷P89） │
├──┼─────┼──────┼───┼───┼───────┼──────┼────────┤
│ 74 │97年6月21 │臺中市西屯區│115   │ｋ○○│1930-GU號自小 │黃昆偉      │被害人ｋ○○警詢│
│    │日17時許  │寧夏路197號 │      │      │客車內之BESTA │            │（參97偵22530卷P│
│    │          │前          │      │      │牌M1衛星導航器│            │95-P97、移送卷P │
│    │          │            │      │      │1臺（已領回） │            │176-P178）      │
│    │          │            │      │      │              │            │贓物認領保管單（│
│    │          │            │      │      │              │            │參移送卷P180）  │
├──┼─────┼──────┼───┼───┼───────┼──────┼────────┤
│ 75 │97年6月23 │臺中市南屯區│117   │庚○○│8737-SH號自小 │黃昆偉      │被害人庚○○警詢│
│    │日18時45分│大墩14街與大│      │（起訴│客車內之MIO牌 │（中院97易  │（參97偵22530卷P│
│    │          │觀路口      │      │書附表│C220衛星導航器│4292號判決）│83-P84、移送卷  │
│    │          │            │      │誤載為│1臺（已領回） │            │P152-P154）     │
│    │          │            │      │白慶雄│              │            │贓物認領保管單（│
│    │          │            │      │）    │              │            │參移送卷P156）  │
├──┼─────┼──────┼───┼───┼───────┼──────┼────────┤
│ 76 │97年10月10│臺中市西屯區│184   │廖高彬│3269-UF號自小 │黃昆偉      │                │
│    │日12時40分│市○○○路與│      │      │客車內之筆記型│（中院98易  │                │
│    │前某時    │河南路口附近│      │      │電腦1臺       │267號判決） │                │
├──┼─────┼──────┼───┼───┼───────┼──────┼────────┤
│ 77 │97年10月10│臺中市西屯區│182   │許騰元│6833-UV號自小 │黃昆偉      │                │
│    │日13時39分│市○○○路與│      │      │客車內之衛星導│（中院98易  │                │
│    │前某時    │河南路口附近│      │      │航器1臺       │1999 號判決 │                │
│    │          │            │      │      │              │）          │                │
├──┼─────┼──────┼───┼───┼───────┼──────┼────────┤
│ 78 │97年10月10│臺中市南屯區│183   │姚廷岳│6L-9909號自小 │黃昆偉      │                │
│    │日13時39分│公益路與大富│      │      │客車內之衛星導│（中院98易  │                │
│    │前某時    │路口        │      │      │航器1臺       │1999號判決）│                │
├──┼─────┼──────┼───┼───┼───────┼──────┼────────┤
│ 79 │97年11月8 │臺中市西區英│185   │吳豐文│2277-UA號自小 │黃昆偉      │                │
│    │日11時許  │才路之中正國│      │      │客車內之SONY牌│（中院98易  │                │
│    │          │小門口附近  │      │      │TZ28筆記型電腦│267號判決） │                │
│    │          │            │      │      │1臺           │            │                │
└──┴─────┴──────┴───┴───┴───────┴──────┴────────┘
附表二：
┌──┬─────┬──────┬───┬───┬───────┬──────┬───────┐
│編號│失竊時間  │失竊地點    │起訴書│被害人│失竊財物      │竊盜行為人  │備註          │
│    │          │            │附表編│      │              │            │              │
│    │          │            │號    │      │              │            │              │
├──┼─────┼──────┼───┼───┼───────┼──────┼───────┤
│ 1  │94年2月1日│臺中市西區中│61    │甲Ａ○│5415-DS號自小 │ 不  詳     │被害人甲Ａ○警│
│    │15時30分  │華路1段4-8號│      │      │客車內之SONY汽│            │詢（參移送卷二│
│    │          │前          │      │      │車音響1臺（已 │            │P27-P29）     │
│    │          │            │      │      │領回）        │            │贓物認領保管單│
│    │          │            │      │      │              │            │（參移送卷二  │
│    │          │            │      │      │              │            │P31）         │
├──┼─────┼──────┼───┼───┼───────┼──────┼───────┤
│ 2  │95年6月14 │臺中市西屯區│63    │甲ｐ○│9985-LK號自小 │ 不  詳     │被害人甲ｐ○警│
│    │日某時    │福星北路與黎│      │      │客車內之GARMIN│            │詢（參移送卷二│
│    │          │明路口      │      │      │牌C320衛星導航│            │P37-P39）     │
│    │          │            │      │      │器1臺（已領回 │            │贓物認領保管單│
│    │          │            │      │      │）            │            │（參移送卷二P │
│    │          │            │      │      │              │            │40）          │
├──┼─────┼──────┼───┼───┼───────┼──────┼───────┤
│ 3  │95年9月初 │臺中市富台社│62    │乙己○│2997-EM號自小 │ 不  詳     │被害人乙己○警│
│    │某日      │區停車場    │      │      │客車內之PANASO│            │詢（參移送卷P │
│    │          │            │      │      │NIC汽車音響1臺│            │116-P117）    │
│    │          │            │      │      │（已領回）    │            │贓物認領保管單│
│    │          │            │      │      │              │            │（參移送卷P118│
│    │          │            │      │      │              │            │）            │
├──┼─────┼──────┼───┼───┼───────┼──────┼───────┤
│ 4  │96年5月24 │臺中市北屯區│64    │Ｗ○○│8599-NC號自小 │ 不  詳     │被害人Ｗ○○警│
│    │日10時30分│豐樂北一路38│      │      │客車內之GARMIN│            │詢（參移送卷  │
│    │          │號前        │      │      │牌C320衛星導航│            │P46-P48）     │
│    │          │            │      │      │器1臺（已領回 │            │贓物認領保管單│
│    │          │            │      │      │）            │            │（參移送卷P50 │
│    │          │            │      │      │              │            │）            │
├──┼─────┼──────┼───┼───┼───────┼──────┼───────┤
│ 5  │96年10月1 │臺中市東區自│66    │己○○│5U-7132號自小 │ 不  詳     │被害人己○○警│
│    │日12時50分│由路4段146號│      │      │客車內之HP牌衛│            │詢（參移送卷二│
│    │          │前          │      │      │星導航器1臺（ │            │P186-P187）   │
│    │          │            │      │      │已領回）      │            │贓物認領保管單│
│    │          │            │      │      │              │            │（參移送卷二P │
│    │          │            │      │      │              │            │188）         │
├──┼─────┼──────┼───┼───┼───────┼──────┼───────┤
│ 6  │96年10月13│臺中市北區文│65    │甲宇○│1100-SJ號自小 │ 不  詳     │被害人甲宇○警│
│    │日14時33分│武街19號前  │      │      │客車內之GARMIN│            │詢（參移送卷二│
│    │許        │            │      │      │牌C320衛星導航│            │P172-P173）   │
│    │          │            │      │      │器1臺（已領回 │            │贓物認領保管單│
│    │          │            │      │      │）            │            │（參移送卷二P │
│    │          │            │      │      │              │            │174）         │
├──┼─────┼──────┼───┼───┼───────┼──────┼───────┤
│ 7  │96年10月31│臺中縣大里市│67    │卯○○│9E-5408號自小 │ 不  詳     │被害人卯○○警│
│    │日3時25分 │仁祥街54號旁│      │      │客車內之ACER牌│            │詢（參移送卷二│
│    │          │            │      │      │衛星導航器1臺 │            │P164-P165）   │
│    │          │            │      │      │（已領回）    │            │贓物認領保管單│
│    │          │            │      │      │              │            │（參移送卷二P │
│    │          │            │      │      │              │            │166）         │
├──┼─────┼──────┼───┼───┼───────┼──────┼───────┤
│ 8  │96年11月2 │臺中市西屯區│68    │甲ｖ○│2170-TM號自小 │ 不  詳     │被害人甲ｖ○警│
│    │日8時許   │中港路3段世 │      │      │客車內之ERGOTE│            │詢（參移送卷二│
│    │          │斌一巷38弄8 │      │      │CH牌衛星導航器│            │P168-P169）   │
│    │          │號旁        │      │      │1臺（已領回） │            │贓物認領保管單│
│    │          │            │      │      │              │            │（參移送卷二  │
│    │          │            │      │      │              │            │P170）        │
├──┼─────┼──────┼───┼───┼───────┼──────┼───────┤
│ 9  │97年1月15 │臺中市西區向│69    │Ｎ○○│1128-NA號自小 │ 不  詳     │被害人Ｎ○○警│
│    │日10時30分│上北路169號 │      │      │客車內之MIO牌 │            │詢（參移送卷  │
│    │          │前          │      │      │衛星導航器1臺 │            │二P140-P141） │
│    │          │            │      │      │（已領回）    │            │贓物認領保管單│
│    │          │            │      │      │              │            │（參移送卷二P │
│    │          │            │      │      │              │            │142）         │
├──┼─────┼──────┼───┼───┼───────┼──────┼───────┤
│ 10 │97年1月底 │臺中縣太平市│70    │Ｕ○○│自小客車內之MI│ 不  詳     │被害人Ｕ○○警│
│    │某日      │宜興一街45號│      │      │O牌168RS衛星導│            │詢（參移送卷  │
│    │          │前          │      │      │航器1臺（已領 │            │二P45-P46）   │
│    │          │            │      │      │回）          │            │贓物認領保管單│
│    │          │            │      │      │              │            │（參移送卷二P │
│    │          │            │      │      │              │            │48）          │
├──┼─────┼──────┼───┼───┼───────┼──────┼───────┤
│ 11 │97年2月5日│臺中市北區育│71    │戊○○│X6-6433號自小 │ 不  詳     │被害人戊○○警│
│    │15時許    │強街82號前  │      │      │客車內之ASUS牌│            │詢（參移送卷  │
│    │          │            │      │      │衛星導航器1臺 │            │二P107-P108） │
│    │          │            │      │      │（已領回）    │            │贓物認領保管單│
│    │          │            │      │      │              │            │（參移送卷二P │
│    │          │            │      │      │              │            │109）         │
├──┼─────┼──────┼───┼───┼───────┼──────┼───────┤
│ 12 │97年2月5日│臺中市南區忠│72    │甲ａ○│3326-SK號自小 │ 不  詳     │被害人甲ａ○警│
│    │15時許    │明南路與永南│      │      │客車內之MIO牌 │            │詢（參移送卷  │
│    │          │街口        │      │      │衛星導航器1臺 │            │二P113-P114） │
│    │          │            │      │      │（已領回）    │            │贓物認領保管單│
│    │          │            │      │      │              │            │（參移送卷二P │
│    │          │            │      │      │              │            │115）         │
├──┼─────┼──────┼───┼───┼───────┼──────┼───────┤
│ 13 │97年2月6日│臺中縣太平市│73    │乙戊○│1078-FW號自小 │ 不  詳     │被害人乙戊○警│
│    │某時      │新吉路54巷9 │      │      │客車內之MIO牌 │            │詢（參移送卷二│
│    │          │弄30號前    │      │      │136衛星導航器 │            │P71-P73）     │
│    │          │            │      │      │1臺（已領回） │            │贓物認領保管單│
│    │          │            │      │      │              │            │（參移送卷二P │
│    │          │            │      │      │              │            │74）          │
├──┼─────┼──────┼───┼───┼───────┼──────┼───────┤
│ 14 │97年2月8日│臺中市西屯區│74    │甲ｅ○│MQ-9795號自小 │ 不  詳     │被害人甲ｅ○警│
│    │15時50分  │市○○○路與│      │      │客車內之MIO牌 │            │詢（參移送卷  │
│    │          │惠明路口    │      │      │衛星導航器1臺 │            │二P119-P120） │
│    │          │            │      │      │（已領回）    │            │贓物認領保管單│
│    │          │            │      │      │              │            │（參移送卷二P │
│    │          │            │      │      │              │            │121）         │
├──┼─────┼──────┼───┼───┼───────┼──────┼───────┤
│ 15 │97年2月8日│臺中市北屯區│75    │甲丙○│5U-0715號自小 │ 不  詳     │被害人甲丙○警│
│    │20時15分  │錦平街旁    │      │      │客車內之ACER牌│            │詢（參移送卷二│
│    │          │            │      │      │衛星導航器1臺 │            │P101-P102）   │
│    │          │            │      │      │（已領回）    │            │贓物認領保管單│
│    │          │            │      │      │              │            │（參移送卷二P │
│    │          │            │      │      │              │            │103）         │
├──┼─────┼──────┼───┼───┼───────┼──────┼───────┤
│ 16 │97年2月19 │臺中市南區忠│76    │Ｙ○○│自小客車內之AC│ 不  詳     │被害人Ｙ○○警│
│    │日18時許  │明南路與美村│      │      │ER牌N35衛星導 │            │詢（參移送卷二│
│    │          │南路口      │      │      │航器1臺（已領 │            │P32-P32背面） │
│    │          │            │      │      │回）          │            │贓物認領保管單│
│    │          │            │      │      │              │            │（參移送卷二P │
│    │          │            │      │      │              │            │33）          │
├──┼─────┼──────┼───┼───┼───────┼──────┼───────┤
│ 17 │97年2月21 │臺中市北區國│77    │甲Ｚ○│OH-3689號自小 │ 不  詳     │被害人甲Ｚ○警│
│    │日19時30分│瑞街與國豐街│      │      │客車內之ACER牌│            │詢（參移送卷  │
│    │          │口          │      │      │衛星導航器1臺 │            │二P128-P129） │
│    │          │            │      │      │（已領回）    │            │贓物認領保管單│
│    │          │            │      │      │              │            │（參移送卷二P │
│    │          │            │      │      │              │            │130）         │
├──┼─────┼──────┼───┼───┼───────┼──────┼───────┤
│ 18 │97年2月24 │臺中市西屯區│78    │甲Ｔ○│4785-HP號自小 │ 不  詳     │被害人甲Ｔ○警│
│    │日18時許  │中港路2段15 │      │      │客車內之HP牌衛│            │詢（參移送卷  │
│    │          │巷口        │      │      │星導航器1臺（ │            │二P195-P196） │
│    │          │            │      │      │已領回）      │            │贓物認領保管單│
│    │          │            │      │      │              │            │（參移送卷二P │
│    │          │            │      │      │              │            │197）         │
├──┼─────┼──────┼───┼───┼───────┼──────┼───────┤
│ 19 │97年2月26 │臺中市東區南│79    │甲Ｅ○│5V-0639號自小 │ 不  詳     │被害人甲Ｅ○警│
│    │日2時50分 │京三街路邊  │      │      │客車內之ACER牌│            │詢（參移送卷  │
│    │          │            │      │      │衛星導航器1臺 │            │二P155-P156） │
│    │          │            │      │      │（已領回）    │            │贓物認領保管單│
│    │          │            │      │      │              │            │（參移送卷二P │
│    │          │            │      │      │              │            │157）         │
├──┼─────┼──────┼───┼───┼───────┼──────┼───────┤
│ 20 │97年3月2日│臺中市西屯區│80    │ｚ○○│7522-QM號自小 │ 不  詳     │被害人ｚ○○警│
│    │2時25分   │青海路1段128│      │      │客車內之HP牌衛│            │詢（參移送卷  │
│    │          │號前        │      │      │星導航器1臺（ │            │二P110-P111） │
│    │          │            │      │      │已領回）      │            │贓物認領保管單│
│    │          │            │      │      │              │            │（參移送卷二P │
│    │          │            │      │      │              │            │112）         │
├──┼─────┼──────┼───┼───┼───────┼──────┼───────┤
│ 21 │97年3月2日│臺中市北區太│81    │甲乙○│0497-DW號自小 │ 不  詳     │被害人甲乙○警│
│    │16時40分  │原北路2號前 │      │      │客車內之ASUS牌│            │詢（參移送卷  │
│    │          │            │      │      │衛星導航器1臺 │            │二P116-P117） │
│    │          │            │      │      │（已領回）    │            │贓物認領保管單│
│    │          │            │      │      │              │            │（參移送卷二P │
│    │          │            │      │      │              │            │118）         │
├──┼─────┼──────┼───┼───┼───────┼──────┼───────┤
│ 22 │97年3月14 │臺中市南屯區│82    │甲ｉ○│7531-QL號自小 │ 不  詳     │被害人甲ｉ○警│
│    │日10時30分│永春東七路與│      │      │客車內之MIO牌 │            │詢（參移送卷二│
│    │          │大墩11街口  │      │      │衛星導航器1臺 │            │P125-P126）   │
│    │          │            │      │      │（已領回）    │            │贓物認領保管單│
│    │          │            │      │      │              │            │（參移送卷二P │
│    │          │            │      │      │              │            │127）         │
├──┼─────┼──────┼───┼───┼───────┼──────┼───────┤
│ 23 │97年3月19 │臺中市○○路│83    │辰○○│PR-8198號自小 │ 不  詳     │被害人辰○○警│
│    │日17時40分│教育大學旁  │      │      │客車內之MIO牌 │            │詢（參移送卷  │
│    │          │            │      │      │衛星導航器1臺 │            │二P175-P176） │
│    │          │            │      │      │（已領回）    │            │贓物認領保管單│
│    │          │            │      │      │              │            │（參移送卷二  │
│    │          │            │      │      │              │            │P177）        │
├──┼─────┼──────┼───┼───┼───────┼──────┼───────┤
│ 24 │97年3月22 │臺中市西屯區│84    │甲申○│3668-SM自小客 │ 不  詳     │被害人甲申○警│
│    │日5時16分 │大墩路與大墩│      │      │車內之G.SAT牌 │            │詢（參移送卷  │
│    │          │19街口      │      │      │衛星導航器1臺 │            │二P179-P180） │
│    │          │            │      │      │（已領回）    │            │贓物認領保管單│
│    │          │            │      │      │              │            │（參移送卷二P │
│    │          │            │      │      │              │            │181）         │
├──┼─────┼──────┼───┼───┼───────┼──────┼───────┤
│ 25 │97年3月26 │臺中市南屯區│86    │Ｂ○○│4565-MZ號自小 │ 不  詳     │被害人Ｂ○○警│
│    │日7時許   │向上南路163 │      │      │客車內之GARMIN│            │詢（參移送卷  │
│    │          │號前        │      │      │牌衛星導航器1 │            │二P149-P150） │
│    │          │            │      │      │臺（已領回）  │            │贓物認領保管單│
│    │          │            │      │      │              │            │（參移送卷二P │
│    │          │            │      │      │              │            │151）         │
├──┼─────┼──────┼───┼───┼───────┼──────┼───────┤
│ 26 │97年3月26 │臺中縣太平市│85    │甲午○│5B-6132號自小 │ 不  詳     │被害人甲午○警│
│    │日17時10分│永豐路273號 │      │      │客車內之MIO牌 │            │詢（參移送卷  │
│    │          │前          │      │      │C238衛星導航器│            │P56-P58）     │
│    │          │            │      │      │1臺（已領回） │            │贓物認領保管單│
│    │          │            │      │      │              │            │（參移送卷P60 │
│    │          │            │      │      │              │            │）            │
├──┼─────┼──────┼───┼───┼───────┼──────┼───────┤
│ 27 │97年4月5日│臺中市南區美│87    │甲丁○│5210-RX號自小 │ 不  詳     │被害人甲丁○警│
│    │7時30分   │村南路303巷 │      │      │客車內之HOLUX │            │詢（參移送卷  │
│    │          │15號前      │      │      │牌衛星導航器1 │            │二P161-P162） │
│    │          │            │      │      │臺（已領回）  │            │贓物認領保管單│
│    │          │            │      │      │              │            │（參移送卷二P │
│    │          │            │      │      │              │            │163）         │
├──┼─────┼──────┼───┼───┼───────┼──────┼───────┤
│ 28 │97年4月9日│彰化縣彰化市│88    │乙壬○│Y5-9346號自小 │ 不  詳     │被害人乙壬○警│
│    │18時許    │中央路270號 │      │      │客車內之GONAV │            │詢（參移送卷  │
│    │          │後方        │      │      │牌S600A衛星導 │            │P157-P159）   │
│    │          │            │      │      │航器1臺（已領 │            │贓物認領保管單│
│    │          │            │      │      │回）          │            │（參移送卷P161│
│    │          │            │      │      │              │            │）            │
├──┼─────┼──────┼───┼───┼───────┼──────┼───────┤
│ 29 │97年4月12 │臺中市北區柳│89    │甲丑○│7L-5243號自小 │ 不  詳     │被害人甲丑○警│
│    │日1時許   │陽西街與青島│      │      │客車內之G-SAT │            │詢（參移送卷  │
│    │          │路口        │      │      │牌GV201衛星導 │            │P108-P110）   │
│    │          │            │      │      │航器1臺（已領 │            │贓物認領保管單│
│    │          │            │      │      │回）          │            │（參移送卷P112│
│    │          │            │      │      │              │            │）            │
├──┼─────┼──────┼───┼───┼───────┼──────┼───────┤
│ 30 │97年4月14 │臺中縣烏日鄉│176   │甲壬○│自小客車內之  │ 不  詳     │被害人甲壬○警│
│    │日22時40分│三和村站區二│      │      │NECVOX牌衛星導│            │詢（參97偵2787│
│    │          │路（高鐵站）│      │      │航器1臺（已領 │            │9卷P95-P96）  │
│    │          │旁          │      │      │回）          │            │贓物認領保管單│
│    │          │            │      │      │              │            │（參97偵27879 │
│    │          │            │      │      │              │            │卷P97）       │
├──┼─────┼──────┼───┼───┼───────┼──────┼───────┤
│ 31 │97年4月中 │臺中市南區工│90    │甲Ｑ○│4096-SJ號自小 │ 不  詳     │被害人甲Ｑ○警│
│    │旬某日    │學路155巷口 │      │      │客車內之G-SAT │            │詢（參移送卷  │
│    │          │            │      │      │牌衛星導航器1 │            │P29-P31）     │
│    │          │            │      │      │臺（已領回）  │            │贓物認領保管單│
│    │          │            │      │      │              │            │（參移送卷P33 │
│    │          │            │      │      │              │            │）            │
├──┼─────┼──────┼───┼───┼───────┼──────┼───────┤
│ 32 │97年4月18 │臺中市南屯區│91    │酉○○│3J-4806號自小 │ 不  詳     │被害人酉○○警│
│    │日13時5分 │大墩路533號 │      │      │客車內之ACER牌│            │詢（參移送卷二│
│    │          │B2停車場    │      │      │衛星導航器1臺 │            │P104-P105）   │
│    │          │            │      │      │（已領回）    │            │贓物認領保管單│
│    │          │            │      │      │              │            │（參移送卷二P │
│    │          │            │      │      │              │            │106）         │
├──┼─────┼──────┼───┼───┼───────┼──────┼───────┤
│ 33 │97年4月21 │臺中市西屯區│92    │Ｐ○○│5819-HT號自小 │ 不  詳     │被害人Ｐ○○警│
│    │日8時許   │大墩路865號 │      │      │客車內之GONAV │            │詢（參移送卷  │
│    │          │前          │      │      │牌S600衛星導航│            │二P12-P14）   │
│    │          │            │      │      │器1臺（已領回 │            │贓物認領保管單│
│    │          │            │      │      │）            │            │（參移送卷二P │
│    │          │            │      │      │              │            │16）          │
├──┼─────┼──────┼───┼───┼───────┼──────┼───────┤
│ 34 │97年4月23 │臺中市西區館│93    │乙乙○│3178-KZ號自小 │ 不  詳     │被害人乙乙○警│
│    │日14時許  │前路全國飯店│      │      │客車內之GARMIN│            │詢（參移送卷  │
│    │          │前          │      │      │牌C320衛星導航│            │二P5-P5背面） │
│    │          │            │      │      │器1臺（已領回 │            │贓物認領保管單│
│    │          │            │      │      │）            │            │（參移送卷二P │
│    │          │            │      │      │              │            │6）           │
├──┼─────┼──────┼───┼───┼───────┼──────┼───────┤
│ 35 │97年4月23 │臺中市北區館│94    │Ｒ○○│2W-0088號自小 │ 不  詳     │被害人Ｒ○○警│
│    │日21時許  │前路旁停車格│      │      │客車內之GARMIN│            │詢（參移送卷  │
│    │          │            │      │      │牌C320衛星導航│            │二P3-P3背面） │
│    │          │            │      │      │器1臺（已領回 │            │贓物認領保管單│
│    │          │            │      │      │）            │            │（參移送卷二P │
│    │          │            │      │      │              │            │4）           │
├──┼─────┼──────┼───┼───┼───────┼──────┼───────┤
│ 36 │97年4月24 │臺中市南屯區│95    │甲  Ｆ│5U-3206號自小 │ 不  詳     │被害人甲Ｆ警詢│
│    │日23時45分│河南路4段688│      │      │客車內之PANASO│            │（參移送卷二P │
│    │          │號          │      │      │NIC牌衛星導航 │            │152-P153）    │
│    │          │            │      │      │器1臺（已領回 │            │贓物認領保管單│
│    │          │            │      │      │）            │            │（參移送卷二P │
│    │          │            │      │      │              │            │154）         │
├──┼─────┼──────┼───┼───┼───────┼──────┼───────┤
│ 37 │97年4月間 │臺中市南區仁│98    │甲甲○│自小客車內之  │ 不  詳     │被害人甲甲○警│
│    │某日      │義街與仁德街│      │      │MIO牌136導航器│            │詢（參移送卷  │
│    │          │口附近      │      │      │1臺（已領回） │            │二P41-P42）   │
│    │          │            │      │      │              │            │贓物認領保管單│
│    │          │            │      │      │              │            │（參移送卷二P │
│    │          │            │      │      │              │            │44）          │
├──┼─────┼──────┼───┼───┼───────┼──────┼───────┤
│ 38 │97年5月2日│臺中縣烏日鄉│172   │甲己○│自小客車內之  │ 不  詳     │被害人甲己○警│
│    │18時30分  │中山路1段九 │      │      │衛星導航器1臺 │            │詢（參97偵2787│
│    │          │如巷318號旁 │      │      │（已領回）    │            │9卷P83-P84）  │
│    │          │            │      │      │              │            │贓物認領保管單│
│    │          │            │      │      │              │            │（參97偵27879 │
│    │          │            │      │      │              │            │卷P85）       │
├──┼─────┼──────┼───┼───┼───────┼──────┼───────┤
│ 39 │97年5月3日│臺中市西區四│99    │甲天○│4068-UA號自小 │ 不  詳     │被害人甲天○警│
│    │17時30分  │維街125號前 │      │      │客車內之GONAV │            │詢（參移送卷二│
│    │          │            │      │      │牌S600衛星導航│            │P7-P9）       │
│    │          │            │      │      │器1臺（已領回 │            │贓物認領保管單│
│    │          │            │      │      │）            │            │（參移送卷二P │
│    │          │            │      │      │              │            │11）          │
├──┼─────┼──────┼───┼───┼───────┼──────┼───────┤
│ 40 │97年5月4日│臺中縣大里市│173   │Ｇ○○│自小客車內之衛│ 不  詳     │被害人Ｇ○○警│
│    │9時10分   │甲堤南路邊  │      │      │星導航器1臺（ │            │詢（參97偵2787│
│    │          │            │      │      │已領回）      │            │9卷P86-P87）  │
│    │          │            │      │      │              │            │贓物認領保管單│
│    │          │            │      │      │              │            │（參97偵27879 │
│    │          │            │      │      │              │            │卷P88）       │
├──┼─────┼──────┼───┼───┼───────┼──────┼───────┤
│ 41 │97年5月13 │臺中市西屯區│103   │子○○│4606-MW號自小 │ 不  詳     │被害人子○○警│
│    │日6時30分 │福星路230號 │      │      │客車內之NOVOGO│            │詢（參移送卷二│
│    │          │前          │      │      │牌衛星導航器1 │            │P17-P19）     │
│    │          │            │      │      │臺（已領回）  │            │贓物認領保管單│
│    │          │            │      │      │              │            │（參移送卷二P │
│    │          │            │      │      │              │            │21）          │
├──┼─────┼──────┼───┼───┼───────┼──────┼───────┤
│ 42 │97年5月中 │臺中市西區公│105   │甲Ａ○│5415-DS號自小 │ 不  詳     │被害人甲Ａ○警│
│    │旬某日    │益路與華美西│      │      │客車內之GARMIN│            │詢（參移送卷二│
│    │          │街口附近    │      │      │牌C320衛星導航│            │P27-P29)      │
│    │          │            │      │      │器1臺（已領回 │            │贓物認領保管單│
│    │          │            │      │      │）            │            │（參移送卷二P │
│    │          │            │      │      │              │            │31）          │
├──┼─────┼──────┼───┼───┼───────┼──────┼───────┤
│ 43 │97年5月22 │高雄市苓雅區│106   │甲Ｈ○│ZG-6867號自小 │ 不  詳     │被害人甲Ｈ○警│
│    │日某時    │永福街27號前│      │      │客車內之MIO牌 │            │詢（參移送卷二│
│    │          │            │      │      │136衛星導航器1│            │P75-P77）     │
│    │          │            │      │      │臺（已領回）  │            │贓物認領保管單│
│    │          │            │      │      │              │            │（參移送卷二P │
│    │          │            │      │      │              │            │78）          │
├──┼─────┼──────┼───┼───┼───────┼──────┼───────┤
│ 44 │97年5月24 │臺中市北區英│107   │甲ｔ○│7106-LA號自小 │ 不  詳     │被害人甲ｔ○警│
│    │日17時25分│才路1號前   │      │      │客車內之MIO牌 │            │詢（參移送卷二│
│    │          │            │      │      │衛星導航器1臺 │            │P122-P123）   │
│    │          │            │      │      │（已領回）    │            │贓物認領保管單│
│    │          │            │      │      │              │            │（參移送卷二P │
│    │          │            │      │      │              │            │124）         │
├──┼─────┼──────┼───┼───┼───────┼──────┼───────┤
│ 45 │97年6月3日│臺中市西屯區│108   │甲Ｏ○│0268-XC號自小 │ 不  詳     │被害人甲Ｏ○警│
│    │5時51分   │精誠路20號前│      │      │客車內之衛星導│            │詢（參移送卷二│
│    │          │            │      │      │航器1臺（已領 │            │P131-P132）   │
│    │          │            │      │      │回）          │            │贓物認領保管單│
│    │          │            │      │      │              │            │（參移送卷二P │
│    │          │            │      │      │              │            │133）         │
├──┼─────┼──────┼───┼───┼───────┼──────┼───────┤
│ 46 │97年6月4  │臺中市北區學│175   │甲ｂ○│自小客車內之MO│ 不  詳     │被害人甲ｂ○警│
│    │日0時5分  │士路267號前 │      │      │RBELLA牌衛星導│            │詢（參97偵2787│
│    │          │            │      │      │航器1臺（已領 │            │9卷P92-P93）  │
│    │          │            │      │      │回）          │            │贓物認領保管單│
│    │          │            │      │      │              │            │（參97偵27879 │
│    │          │            │      │      │              │            │卷P94）       │
├──┼─────┼──────┼───┼───┼───────┼──────┼───────┤
│ 47 │97年6月10 │臺中市西屯區│112   │甲酉○│3033-JP號自小 │ 不  詳     │被害人甲酉○警│
│    │日8時10分 │中清西二街與│      │      │客車內之ASUS牌│            │詢（參移送卷二│
│    │          │長安路131巷 │      │      │衛星導航器1臺 │            │P137-P138）   │
│    │          │口          │      │      │（已領回）    │            │贓物認領保管單│
│    │          │            │      │      │              │            │（參移送卷二P │
│    │          │            │      │      │              │            │139）         │
├──┼─────┼──────┼───┼───┼───────┼──────┼───────┤
│ 48 │97年6月中 │新竹市東區光│113   │天○○│5K-3797號自小 │ 不  詳     │被害人天○○警│
│    │旬某日    │復路1段476巷│      │      │客車內之MIO牌 │            │詢（參移送卷二│
│    │          │底          │      │      │168衛星導航器1│            │P83-P85）     │
│    │          │            │      │      │臺（已領回）  │            │贓物認領保管單│
│    │          │            │      │      │              │            │（參移送卷二P │
│    │          │            │      │      │              │            │86）          │
├──┼─────┼──────┼───┼───┼───────┼──────┼───────┤
│ 49 │97年6月17 │臺中縣大里市│114   │龐燕萍│X8-1231號自小 │ 不  詳     │被害人龐燕萍警│
│    │日17時35分│大里二街107 │      │      │客車內之PANASO│            │詢（參移送卷二│
│    │          │號前        │      │      │NIC牌衛星導航 │            │P22-P24）     │
│    │          │            │      │      │器1臺（已領回 │            │贓物認領保管單│
│    │          │            │      │      │）            │            │（參移送卷二P │
│    │          │            │      │      │              │            │26）          │
├──┼─────┼──────┼───┼───┼───────┼──────┼───────┤
│ 50 │97年6月22 │臺中縣大里市│179   │ｗ○○│自小客車內之  │ 不  詳     │被害人ｗ○○警│
│    │日18時30分│大里二街111 │      │      │ALTINA牌衛星導│            │詢（參97偵2787│
│    │          │號前        │      │      │航器1臺（已領 │            │9卷P104-P105）│
│    │          │            │      │      │回）          │            │贓物認領保管單│
│    │          │            │      │      │              │            │（參97偵27879 │
│    │          │            │      │      │              │            │卷P106）      │
├──┼─────┼──────┼───┼───┼───────┼──────┼───────┤
│ 51 │97年6月26 │臺中市北屯區│174   │甲Ｄ○│自小客車內之MO│ 不  詳     │被害人甲Ｄ○警│
│    │日10時    │松義街51巷10│      │      │RBELLA牌衛星導│            │詢（參97偵2787│
│    │          │號          │      │      │航器1臺（已領 │            │9卷P89-P90）  │
│    │          │            │      │      │回）          │            │贓物認領保管單│
│    │          │            │      │      │              │            │（參97偵27879 │
│    │          │            │      │      │              │            │P91）         │
├──┼─────┼──────┼───┼───┼───────┼──────┼───────┤
│ 52 │97年6月28 │臺中市北區民│118   │甲ｕ○│7280-UM號自小 │ 不  詳     │被害人甲ｕ○警│
│    │日23時33分│權路220號前2│      │      │客車內之MIO牌 │            │詢（參移送卷二│
│    │          │巷內        │      │      │036衛星導航器1│            │P143-P144）   │
│    │          │            │      │      │臺（已領回）  │            │贓物認領保管單│
│    │          │            │      │      │              │            │（參移送卷二P │
│    │          │            │      │      │              │            │145）         │
├──┼─────┼──────┼───┼───┼───────┼──────┼───────┤
│ 53 │97年6月下 │臺中市忠明南│119   │甲Ｓ○│2156-MM號自小 │ 不  詳     │被害人甲Ｓ○警│
│    │旬某日    │路某巷內    │      │      │客車內之MIO牌 │            │詢（參移送卷  │
│    │          │            │      │      │136衛星導航器1│            │P113-P114）   │
│    │          │            │      │      │臺（已領回）  │            │贓物認領保管單│
│    │          │            │      │      │              │            │（參移送卷P115│
│    │          │            │      │      │              │            │）            │
├──┼─────┼──────┼───┼───┼───────┼──────┼───────┤
│ 54 │97年6月下 │臺中市西屯區│120   │Ｐ○○│5819-HT號自小 │ 不  詳     │被害人Ｐ○○警│
│    │旬某日    │大墩路875號 │      │      │客車內之HOLUX │            │詢（參移送卷二│
│    │          │            │      │      │牌衛星導航器1 │            │P12-P14）     │
│    │          │            │      │      │臺（已領回）  │            │贓物認領保管單│
│    │          │            │      │      │              │            │（參移送卷二P │
│    │          │            │      │      │              │            │16）          │
├──┼─────┼──────┼───┼───┼───────┼──────┼───────┤
│ 55 │97年6月底 │臺中市南區五│121   │甲未○│3723-TK號自小 │ 不  詳     │被害人甲未○警│
│    │某日      │權西路近美村│      │      │客車內之MIO牌 │            │詢（參移送卷二│
│    │          │路口        │      │      │168衛星導航器1│            │P52-P54）     │
│    │          │            │      │      │臺（已領回）  │            │贓物認領保管單│
│    │          │            │      │      │              │            │（參移送卷二  │
│    │          │            │      │      │              │            │P55）         │
├──┼─────┼──────┼───┼───┼───────┼──────┼───────┤
│ 56 │97年6月間 │臺中市南區和│122   │乙丁○│4855-DR號自小 │ 不  詳     │被害人乙丁○警│
│    │某日      │平街路邊    │      │      │客車內之MIO牌 │            │詢（參移送卷二│
│    │          │            │      │      │168衛星導航器1│            │P79-P81）     │
│    │          │            │      │      │臺（已領回）  │            │贓物認領保管單│
│    │          │            │      │      │              │            │（參移送卷二  │
│    │          │            │      │      │              │            │P82）         │
├──┼─────┼──────┼───┼───┼───────┼──────┼───────┤
│ 57 │97年6月間 │南投縣集集火│123   │甲Ｗ○│自小客車內之MI│ 不  詳     │被害人甲Ｗ○警│
│    │某日      │車站附近    │      │      │O牌168衛星導航│            │詢（參移送卷二│
│    │          │            │      │      │器1臺（已領回 │            │P91-P93）     │
│    │          │            │      │      │）            │            │贓物認領保管單│
│    │          │            │      │      │              │            │（參移送卷二P │
│    │          │            │      │      │              │            │94）          │
├──┼─────┼──────┼───┼───┼───────┼──────┼───────┤
│ 58 │97年7月2日│臺中市北區雙│124   │申○○│EY-5566號自小 │ 不  詳     │被害人申○○警│
│    │某時      │十路路邊    │      │      │客車內之MIO牌 │            │詢（參移送卷二│
│    │          │            │      │      │C710衛星導航  │            │P95-P97）     │
│    │          │            │      │      │器1臺（已領回 │            │贓物認領保管單│
│    │          │            │      │      │）            │            │（參移送卷二  │
│    │          │            │      │      │              │            │P98）         │
├──┼─────┼──────┼───┼───┼───────┼──────┼───────┤
│ 59 │97年7月8日│臺中市南屯區│170   │甲ｙ○│自小客車內之  │ 不  詳     │被害人甲ｙ○警│
│    │7時       │大墩六街319 │      │      │ACER牌衛星導航│            │詢（參97偵2787│
│    │          │巷53號前    │      │      │器1臺（已領回 │            │9卷P77-P78）  │
│    │          │            │      │      │）            │            │贓物認領保管單│
│    │          │            │      │      │              │            │（參97偵27879 │
│    │          │            │      │      │              │            │卷P79）       │
├──┼─────┼──────┼───┼───┼───────┼──────┼───────┤
│ 60 │97年7月12 │臺中縣大里市│177   │午○○│自小客車內之  │ 不  詳     │被害人午○○警│
│    │日13時15分│大里路118號 │      │      │衛星導航器1臺 │            │詢（參97偵2787│
│    │          │前          │      │      │（已領回）    │            │9卷P98-P99）  │
│    │          │            │      │      │              │            │贓物認領保管單│
│    │          │            │      │      │              │            │（參97偵27879 │
│    │          │            │      │      │              │            │卷P100）      │
├──┼─────┼──────┼───┼───┼───────┼──────┼───────┤
│ 61 │97年7月15 │臺中市○○路│125   │ｎ○○│2V-7727號自小 │ 不  詳     │被害人ｎ○○警│
│    │日19時許  │822號前停車 │      │      │客車內之ACER牌│            │詢（參移送卷P │
│    │          │格          │      │      │衛星導航器1臺 │            │42-P43）      │
│    │          │            │      │      │（已領回）    │            │贓物認領保管單│
│    │          │            │      │      │              │            │（參移送卷P44 │
│    │          │            │      │      │              │            │）            │
├──┼─────┼──────┼───┼───┼───────┼──────┼───────┤
│ 62 │97年7月18 │桃園縣桃園市│127   │甲ｇ○│GX-0570號自小 │ 不  詳     │被害人甲ｇ○警│
│    │日某時    │大林路100號 │      │      │客車內之MIO牌 │            │詢（參移送卷二│
│    │          │前          │      │      │H610衛星導航器│            │P87-P89）     │
│    │          │            │      │      │1臺（已領回） │            │贓物認領保管單│
│    │          │            │      │      │              │            │（參移送卷二P │
│    │          │            │      │      │              │            │90）          │
├──┼─────┼──────┼───┼───┼───────┼──────┼───────┤
│ 63 │97年7月23 │臺中市北區大│128   │ｂ○○│7S-3580號自小 │ 不  詳     │被害人ｂ○○警│
│    │日12時許  │義街13號前  │      │      │客車內之GARMIN│            │詢（參移送卷  │
│    │          │            │      │      │牌衛星導航器1 │            │P162-P163）   │
│    │          │            │      │      │台及PANASONIC │            │贓物認領保管單│
│    │          │            │      │      │牌汽車音響1臺 │            │（參移送卷P164│
│    │          │            │      │      │（已領回）    │            │）            │
├──┼─────┼──────┼───┼───┼───────┼──────┼───────┤
│ 64 │97年7月24 │臺中縣太平市│129   │ｃ○○│1911-NC號自小 │ 不  詳     │被害人ｃ○○警│
│    │日18時許  │中山路4段路 │      │      │客車內之MIO牌 │            │詢（參移送卷P │
│    │          │邊          │      │      │C238衛星導航器│            │105-P106）    │
│    │          │            │      │      │1臺（已領回） │            │贓物認領保管單│
│    │          │            │      │      │              │            │（參移送卷P107│
│    │          │            │      │      │              │            │）            │
├──┼─────┼──────┼───┼───┼───────┼──────┼───────┤
│ 65 │97年7月25 │臺中市南屯區│169   │甲ｈ○│自小客車內之  │ 不  詳     │被害人甲ｈ○警│
│    │日12時    │河南路與大墩│      │      │MIO牌衛星導航 │            │詢（參97偵2787│
│    │          │七街口附近  │      │      │器1臺（已領回 │            │9卷P74-P75）  │
│    │          │            │      │      │）            │            │贓物認領保管單│
│    │          │            │      │      │              │            │（參97偵27879 │
│    │          │            │      │      │              │            │卷P76）       │
├──┼─────┼──────┼───┼───┼───────┼──────┼───────┤
│ 66 │97年7月26 │臺中市南區三│130   │ｓ○○│9056-PK號自小 │ 不  詳     │被害人ｓ○○警│
│    │日某時    │民西路與柳川│      │      │客車內之MIO牌 │            │詢（參移送卷二│
│    │          │西路口附近  │      │      │P350衛星導航器│            │P56-P58）     │
│    │          │            │      │      │1臺（已領回） │            │贓物認領保管單│
│    │          │            │      │      │              │            │（參移送卷二  │
│    │          │            │      │      │              │            │P59）         │
├──┼─────┼──────┼───┼───┼───────┼──────┼───────┤
│ 67 │97年7月26 │臺中市北區健│131   │ｐ○○│5W-0989號自小 │ 不  詳     │被害人ｐ○○警│
│    │日16時許  │行路科博館外│      │      │客車內之ACER  │            │詢（參移送卷二│
│    │          │            │      │      │牌衛星導航器1 │            │P134-P135）   │
│    │          │            │      │      │臺（已領回）  │            │贓物認領保管單│
│    │          │            │      │      │              │            │（參移送卷二P │
│    │          │            │      │      │              │            │136）         │
├──┼─────┼──────┼───┼───┼───────┼──────┼───────┤
│ 68 │97年7月26 │臺中市北區健│132   │甲ｏ○│W3-0856號自小 │ 不  詳     │被害人甲ｏ○警│
│    │日18時許  │行路科博館外│      │      │客車內之MIO牌 │            │詢（參移送卷二│
│    │          │停車格      │      │      │衛星導航器1臺 │            │P158-P159）   │
│    │          │            │      │      │（已領回）    │            │贓物認領保管單│
│    │          │            │      │      │              │            │（參移送卷二P │
│    │          │            │      │      │              │            │160）         │
├──┼─────┼──────┼───┼───┼───────┼──────┼───────┤
│ 69 │97年7月28 │臺中市南屯區│133   │甲ｊ○│9501-EF號自小 │ 不  詳     │被害人甲ｊ○警│
│    │日15時許  │文心南三路好│      │      │客車內之MIO牌 │            │詢（參移送卷P │
│    │          │市多前停車格│      │      │C720T衛星導航 │            │76-P78）      │
│    │          │            │      │      │器1臺（已領回 │            │贓物認領保管單│
│    │          │            │      │      │）            │            │（參移送卷P79 │
│    │          │            │      │      │              │            │）            │
├──┼─────┼──────┼───┼───┼───────┼──────┼───────┤
│ 70 │97年7月間 │新竹市○○路│134   │甲巳○│8625-TJ號自小 │ 不  詳     │被害人甲巳○警│
│    │某日      │旁停車格    │      │      │客車內之HOLUX │            │詢（參移送卷P │
│    │          │            │      │      │牌530衛星導航 │            │139-P140）    │
│    │          │            │      │      │器1臺（已領回 │            │贓物認領保管單│
│    │          │            │      │      │）            │            │（參移送卷P141│
│    │          │            │      │      │              │            │）            │
├──┼─────┼──────┼───┼───┼───────┼──────┼───────┤
│ 71 │97年7月間 │臺中縣太平市│135   │Ｊ○○│自小客車內之  │ 不  詳     │被害人Ｊ○○警│
│    │某日      │中山路4段212│      │      │MIO牌C169衛星 │            │詢（參移送卷二│
│    │          │巷12-14號前 │      │      │導航器1臺（已 │            │P49-P50）     │
│    │          │            │      │      │領回）        │            │贓物認領保管單│
│    │          │            │      │      │              │            │（參移送卷二P │
│    │          │            │      │      │              │            │51）          │
├──┼─────┼──────┼───┼───┼───────┼──────┼───────┤
│ 72 │97年7月間 │臺中市西屯區│136   │甲ｎ○│2726-LT號自小 │ 不  詳     │被害人甲ｎ○警│
│    │某日      │中港路與安和│      │      │客車內之MIO牌 │            │詢（參移送卷二│
│    │          │路口附近    │      │      │P350衛星導航器│            │P60-P62）     │
│    │          │            │      │      │1臺（已領回） │            │贓物認領保管單│
│    │          │            │      │      │              │            │（參移送卷二  │
│    │          │            │      │      │              │            │P63）         │
├──┼─────┼──────┼───┼───┼───────┼──────┼───────┤
│ 73 │97年7月間 │臺中市南區復│137   │乙巳○│1019-PK號自小 │ 不  詳     │被害人乙巳○警│
│    │某日      │興路一段路邊│      │      │客車內之MIO牌 │            │詢（參移送卷二│
│    │          │            │      │      │C220衛星導航器│            │P67-P69）     │
│    │          │            │      │      │1臺（已領回） │            │贓物認領保管單│
│    │          │            │      │      │              │            │（參移送卷二P │
│    │          │            │      │      │              │            │70）          │
├──┼─────┼──────┼───┼───┼───────┼──────┼───────┤
│ 74 │97年7月底 │臺中市西屯區│138   │Ｃ○○│VT-7097號自小 │ 不  詳     │被害人Ｃ○○警│
│    │某日      │西屯路與漢口│      │      │客車內之PANASO│            │詢（參移送卷P │
│    │          │路口附近    │      │      │NIC牌衛星導航 │            │165-P166）    │
│    │          │            │      │      │器1臺（已領回 │            │贓物認領保管單│
│    │          │            │      │      │）            │            │（參移送卷P167│
│    │          │            │      │      │              │            │）            │
├──┼─────┼──────┼───┼───┼───────┼──────┼───────┤
│ 75 │97年7月底 │臺中市北區太│139   │ｖ○○│5K-3797號自小 │ 不  詳     │被害人ｖ○○警│
│    │某日      │原路東山國中│      │      │客車內之MIO牌 │            │詢（參移送卷二│
│    │          │旁          │      │      │136衛星導航器 │            │P64-P65）     │
│    │          │            │      │      │1臺（已領回） │            │贓物認領保管單│
│    │          │            │      │      │              │            │（參移送卷二  │
│    │          │            │      │      │              │            │P66）         │
├──┼─────┼──────┼───┼───┼───────┼──────┼───────┤
│ 76 │97年8月初 │臺中市西區精│140   │地○○│7Q-5618號自小 │ 不  詳     │被害人地○○警│
│    │某日      │誠路180號地 │      │      │客車內之MIO牌 │            │詢（參移送卷  │
│    │          │下室        │      │      │衛星導航器1臺 │            │P67-P68）     │
│    │          │            │      │      │（已領回）    │            │贓物認領保管單│
│    │          │            │      │      │              │            │（參移送卷P69 │
│    │          │            │      │      │              │            │）            │
├──┼─────┼──────┼───┼───┼───────┼──────┼───────┤
│ 77 │97年8月初 │臺中市北屯區│141   │甲ｓ○│1985-LN號自小 │ 不  詳     │被害人甲ｓ○警│
│    │某日      │北屯路299號 │      │      │客車內之MIO牌 │            │詢（參移送卷  │
│    │          │前          │      │      │衛星導航器1臺 │            │P70-P71）     │
│    │          │            │      │      │（已領回）    │            │贓物認領保管單│
│    │          │            │      │      │              │            │（參移送卷P72 │
│    │          │            │      │      │              │            │）            │
├──┼─────┼──────┼───┼───┼───────┼──────┼───────┤
│ 78 │97年8月初 │臺中市西區柳│142   │ｙ○○│8736-KZ號自小 │ 不  詳     │被害人ｙ○○警│
│    │某日      │川西路與民生│      │      │客車內之MIO牌 │            │詢（參移送卷P │
│    │          │路口附近    │      │      │168S衛星導航器│            │73-P74）      │
│    │          │            │      │      │1臺（已領回） │            │贓物認領保管單│
│    │          │            │      │      │              │            │（參移送卷P75 │
│    │          │            │      │      │              │            │）            │
├──┼─────┼──────┼───┼───┼───────┼──────┼───────┤
│ 79 │97年8月初 │臺中市北屯區│143   │甲癸○│X8-7887號自小 │ 不  詳     │被害人甲癸○警│
│    │某日      │遼寧路1段189│      │      │客車內之MIO牌 │            │詢（參移送卷二│
│    │          │號旁        │      │      │P350衛星導航器│            │P34-P35）     │
│    │          │            │      │      │1臺（已領回） │            │贓物認領保管單│
│    │          │            │      │      │              │            │（參移送卷二P │
│    │          │            │      │      │              │            │36）          │
├──┼─────┼──────┼───┼───┼───────┼──────┼───────┤
│ 80 │97年8月2日│臺中市西區健│144   │丑○○│U7-9025號自小 │ 不  詳     │被害人丑○○警│
│    │15時許    │行路與西屯路│      │      │客車內之MIO牌 │            │詢（參移送卷  │
│    │          │口附近      │      │      │168S衛星導航器│            │P81-P82）     │
│    │          │            │      │      │1臺（已領回） │            │贓物認領保管單│
│    │          │            │      │      │              │            │（參移送卷P83 │
│    │          │            │      │      │              │            │）            │
├──┼─────┼──────┼───┼───┼───────┼──────┼───────┤
│ 81 │97年8月6日│臺中市南屯區│171   │寅○○│自小客車內之  │ 不  詳     │被害人寅○○警│
│    │9時       │河南路4段162│      │      │MIO牌衛星導航 │            │詢（參97偵2787│
│    │          │號前        │      │      │器1臺（已領回 │            │9卷P80-P81）  │
│    │          │            │      │      │）            │            │贓物認領保管單│
│    │          │            │      │      │              │            │（參97偵27879 │
│    │          │            │      │      │              │            │卷P82）       │
├──┼─────┼──────┼───┼───┼───────┼──────┼───────┤
│ 82 │97年8月6日│臺中市南屯區│145   │宙○○│8187-HN號自小 │ 不  詳     │被害人宙○○警│
│    │13時10分  │永春東路710 │      │      │客車內之ALTINA│            │詢（參移送卷二│
│    │          │號前        │      │      │牌衛星導航器1 │            │P189-P190）   │
│    │          │            │      │      │臺（已領回）  │            │贓物認領保管單│
│    │          │            │      │      │              │            │（參移送卷二P │
│    │          │            │      │      │              │            │191）         │
├──┼─────┼──────┼───┼───┼───────┼──────┼───────┤
│ 83 │97年8月10 │臺中市北屯區│146   │甲戌○│199-FAJ號機車 │ 不  詳     │被害人甲戌○警│
│    │日晚間某時│北屯路299-11│      │      │內之MIO牌A201 │            │詢（參移送卷P │
│    │          │號前        │      │      │衛星導航器1臺 │            │64-P65）      │
│    │          │            │      │      │（已領回）    │            │贓物認領保管單│
│    │          │            │      │      │              │            │（參移送卷P66 │
│    │          │            │      │      │              │            │）            │
├──┼─────┼──────┼───┼───┼───────┼──────┼───────┤
│ 84 │97年8月13 │臺中縣大里市│178   │ｔ○○│自小客車內之  │ 不  詳     │被害人ｔ○○警│
│    │日7時15分 │永大街238號 │      │      │衛星導航器1臺 │            │詢（參97偵2787│
│    │          │前          │      │      │（已領回）    │            │9卷P101-P102）│
│    │          │            │      │      │              │            │贓物認領保管單│
│    │          │            │      │      │              │            │（參97偵27879 │
│    │          │            │      │      │              │            │卷P103）      │
├──┼─────┼──────┼───┼───┼───────┼──────┼───────┤
│ 85 │97年8月13 │臺中市西區華│147   │甲Ｃ○│ZO-5807號自小 │ 不  詳     │被害人甲Ｃ○警│
│    │日14時許  │美西街路旁  │      │      │客車內之PANASO│            │詢（參移送卷P │
│    │          │            │      │      │NIC牌衛星導航 │            │102-P103）    │
│    │          │            │      │      │器1臺（已領回 │            │贓物認領保管單│
│    │          │            │      │      │）            │            │（參移送卷P104│
│    │          │            │      │      │              │            │）            │
├──┼─────┼──────┼───┼───┼───────┼──────┼───────┤
│ 86 │97年8月15 │臺中市南屯區│149   │甲戊○│5R-9297號自小 │ 不  詳     │被害人甲戊○警│
│    │日8時許   │大川街路邊  │      │      │客車內之ASUS  │            │詢（參移送卷P │
│    │          │            │      │      │牌A632N衛星導 │            │168-P169）    │
│    │          │            │      │      │航器1臺（已領 │            │贓物認領保管單│
│    │          │            │      │      │回）          │            │（參移送卷P170│
│    │          │            │      │      │              │            │）            │
├──┼─────┼──────┼───┼───┼───────┼──────┼───────┤
│ 87 │97年8月15 │臺中市南屯區│148   │甲亥○│自小客車內之  │ 不  詳     │被害人甲亥○警│
│    │日17時許  │文心南十路路│      │      │MIO牌C238衛星 │            │詢（參移送卷P │
│    │          │邊          │      │      │導航器1臺（已 │            │84-P85）      │
│    │          │            │      │      │領回）        │            │贓物認領保管單│
│    │          │            │      │      │              │            │（參移送卷P86 │
│    │          │            │      │      │              │            │）            │
├──┼─────┼──────┼───┼───┼───────┼──────┼───────┤
│ 88 │97年8月16 │臺中市西區原│150   │Ｓ○○│6225-MR號自小 │ 不  詳     │被害人Ｓ○○警│
│    │日18時50分│子街與民權路│      │      │客車內之ALTINA│            │詢（參移送卷二│
│    │          │口附近      │      │      │牌衛星導航器1 │            │P192-P193）   │
│    │          │            │      │      │臺（已領回）  │            │贓物認領保管單│
│    │          │            │      │      │              │            │（參移送卷二P │
│    │          │            │      │      │              │            │194）         │
├──┼─────┼──────┼───┼───┼───────┼──────┼───────┤
│ 89 │97年8月17 │臺中市西屯區│151   │Ｅ○○│6685-LD號自小 │ 不  詳     │被害人Ｅ○○警│
│    │日8時40分 │櫻花路與弘孝│      │      │客車內之MIO牌 │            │詢（參移送卷二│
│    │          │路口附近    │      │      │衛星導航器1臺 │            │P146-P147）   │
│    │          │            │      │      │（已領回）    │            │贓物認領保管單│
│    │          │            │      │      │              │            │（參移送卷二  │
│    │          │            │      │      │              │            │P148）        │
├──┼─────┼──────┼───┼───┼───────┼──────┼───────┤
│ 90 │97年8月17 │臺中市西屯區│168   │ｑ○○│自小客車內之  │ 不  詳     │被害人ｑ○○警│
│    │日12時30分│市政路16號前│      │      │GONAV牌衛星導 │            │詢（參97偵2787│
│    │          │            │      │      │航器1臺（已領 │            │9卷P71-P72）  │
│    │          │            │      │      │回）          │            │贓物認領保管單│
│    │          │            │      │      │              │            │（參97偵27879 │
│    │          │            │      │      │              │            │卷P73）       │
├──┼─────┼──────┼───┼───┼───────┼──────┼───────┤
│ 91 │97年8月20 │臺中市西屯區│159   │甲ｌ○│2510-PT號自小 │ 不  詳     │被害人甲ｌ○警│
│    │日晚間某時│四川二街11號│      │（起訴│客車內之ASUS牌│            │詢（參移送卷  │
│    │          │前          │      │書附表│A632衛星導航器│            │P61-P62）     │
│    │          │            │      │誤載為│1臺（已領回） │            │贓物認領保管單│
│    │          │            │      │劉晉升│              │            │（參移送卷P63 │
│    │          │            │      │）    │              │            │）            │
├──┼─────┼──────┼───┼───┼───────┼──────┼───────┤
│ 92 │97年8月20 │臺中市○○路│152   │玄○○│RH-3206號自小 │ 不  詳     │被害人玄○○警│
│    │日20時許  │與漢口路口附│      │      │客車內之ALTINA│            │詢（參移送卷  │
│    │          │近          │      │      │牌A800衛星導航│            │P119-P120）   │
│    │          │            │      │      │器1臺（已領回 │            │贓物認領保管單│
│    │          │            │      │      │）            │            │（參移送卷P121│
│    │          │            │      │      │              │            │）            │
├──┼─────┼──────┼───┼───┼───────┼──────┼───────┤
│ 93 │97年8月20 │臺中市西區精│153   │甲寅○│DX-1810號自小 │ 不  詳     │被害人甲寅○警│
│    │日22時許  │誠路180號前 │      │      │客車內之VIO牌 │            │詢（參警卷P33-│
│    │          │            │      │      │C720衛星導航器│            │P33背面）     │
│    │          │            │      │      │1臺（已領回） │            │贓物認領保管單│
│    │          │            │      │      │              │            │（參警卷P49） │
├──┼─────┼──────┼───┼───┼───────┼──────┼───────┤
│ 94 │97年8月24 │臺中市南屯區│167   │宇○○│自小客車內之  │ 不  詳     │被害人宇○○警│
│    │日10時    │文心與公益路│      │      │MIO牌衛星導航 │            │詢（參97偵2787│
│    │          │口          │      │      │器1臺（已領回 │            │9卷P68-P69）  │
│    │          │            │      │      │）            │            │贓物認領保管單│
│    │          │            │      │      │              │            │（參97偵27879 │
│    │          │            │      │      │              │            │卷P70）       │
├──┼─────┼──────┼───┼───┼───────┼──────┼───────┤
│ 95 │97年8月下 │臺中市西區公│186   │Ｔ○○│1568-LK號自小 │ 不  詳     │贓物認領保管單│
│    │旬某日    │益路誠品書店│      │      │客車內之NUSLIM│            │（參移送卷P38 │
│    │          │前          │      │      │牌2.5吋隨身碟1│            │）            │
│    │          │            │      │      │個（已領回）  │            │              │
├──┼─────┼──────┼───┼───┼───────┼──────┼───────┤
│ 96 │97年8月30 │臺中市南屯區│156   │Ｘ○○│9229-LN號自小 │ 不  詳     │被害人Ｘ○○警│
│    │日8時20分 │惠中路3段36 │      │      │客車內之GARMIN│            │詢（參移送卷P │
│    │          │號前        │      │      │牌NUVI200W衛星│            │95-P97）      │
│    │          │            │      │      │導航器1臺（已 │            │贓物認領保管單│
│    │          │            │      │      │領回）        │            │（參移送卷P99 │
│    │          │            │      │      │              │            │）            │
├──┼─────┼──────┼───┼───┼───────┼──────┼───────┤
│ 97 │97年8月30 │臺中市北區健│154   │乙癸○│自小客車內之  │ 不  詳     │被害人乙癸○警│
│    │日13時許  │行路忠明國中│      │      │MIO牌P350衛星 │            │詢（參移送卷二│
│    │          │旁          │      │      │導航器1臺（已 │            │P99-P99背面） │
│    │          │            │      │      │領回）        │            │贓物認領保管單│
│    │          │            │      │      │              │            │（參移送卷二P │
│    │          │            │      │      │              │            │100）         │
├──┼─────┼──────┼───┼───┼───────┼──────┼───────┤
│ 98 │97年8月30 │臺中市南屯區│155   │Ｖ○○│DH-6865號自小 │ 不  詳     │被害人Ｖ○○警│
│    │日21時38分│黎明路2段497│      │（起訴│客車內之MIO牌 │            │詢（參警卷P19-│
│    │          │號          │      │書附表│C710衛星導航器│            │P21）         │
│    │          │            │      │誤載為│1臺（已領回） │            │贓物認領保管單│
│    │          │            │      │林雅芳│              │            │（參警卷P45） │
│    │          │            │      │）    │              │            │              │
├──┼─────┼──────┼───┼───┼───────┼──────┼───────┤
│ 99 │97年8月31 │臺中市北區博│157   │乙子○│1120-RR號自小 │ 不  詳     │被害人乙子○警│
│    │日13時許  │館路旁停車格│      │      │客車內之ACER牌│            │詢（參移送卷P │
│    │          │            │      │      │衛星導航器1臺 │            │39-P39背面）  │
│    │          │            │      │      │（已領回）    │            │贓物認領保管單│
│    │          │            │      │      │              │            │（參移送卷P40 │
│    │          │            │      │      │              │            │）            │
├──┼─────┼──────┼───┼───┼───────┼──────┼───────┤
│ 100│97年8月31 │臺中市北屯區│158   │ｍ○○│自小客車內之MI│ 不  詳     │被害人ｍ○○警│
│    │日17時許  │崇德二路與崇│      │      │O牌168衛星導航│            │詢（參移送卷P │
│    │          │德五路口停車│      │      │器1臺（已領回 │            │132-P133）    │
│    │          │場          │      │      │）            │            │贓物認領保管單│
│    │          │            │      │      │              │            │（參移送卷P133│
│    │          │            │      │      │              │            │背面）        │
├──┼─────┼──────┼───┼───┼───────┼──────┼───────┤
│ 101│97年9月1日│臺中市北屯區│162   │乙寅○│6L-0421號自小 │ 不  詳     │被害人乙寅○警│
│    │9時6分    │東光路724巷 │      │      │客車內之MIO牌 │            │詢（參警卷P27-│
│    │          │36之1號路邊 │      │      │136衛星導航器1│            │P29）         │
│    │          │            │      │      │臺（已領回）  │            │贓物認領保管單│
│    │          │            │      │      │              │            │（參警卷P47） │
├──┼─────┼──────┼───┼───┼───────┼──────┼───────┤
│ 102│97年9月1日│臺中市西區中│160   │甲Ｙ○│4477-UT號自小 │ 不  詳     │被害人甲Ｙ○警│
│    │13時許    │港路與博館路│      │      │客車內之GARMIN│            │詢（參移送卷P │
│    │          │口附近      │      │      │牌10R衛星導航 │            │174-P174背面）│
│    │          │            │      │      │器1臺（已領回 │            │贓物認領保管單│
│    │          │            │      │      │）            │            │（參移送卷P175│
│    │          │            │      │      │              │            │）            │
├──┼─────┼──────┼───┼───┼───────┼──────┼───────┤
│ 103│97年9月1日│臺中市西區華│161   │ｄ○○│9252-SJ號自小 │ 不  詳     │被害人ｄ○○警│
│    │19時30分  │美西街與中港│      │      │客車內之GONAV │            │詢（參移送卷  │
│    │          │路口附近    │      │      │牌衛星導航器1 │            │P51-P53）     │
│    │          │            │      │      │臺（已領回）  │            │贓物認領保管單│
│    │          │            │      │      │              │            │（參移送卷P55 │
│    │          │            │      │      │              │            │）            │
├──┼─────┼──────┼───┼───┼───────┼──────┼───────┤
│ 104│97年9月2日│臺中市北區學│163   │甲Ｋ○│7587-GS號自小 │ 不  詳     │被害人甲Ｋ○警│
│    │15時許    │士路與大德街│      │      │客車內之MAIN牌│            │詢（參警卷P11-│
│    │          │口附近      │      │      │衛星導航器1臺 │            │P13）         │
│    │          │            │      │      │（已領回）    │            │贓物認領保管單│
│    │          │            │      │      │              │            │（參警卷P43） │
├──┼─────┼──────┼───┼───┼───────┼──────┼───────┤
│ 105│97年9月2日│臺中市南區林│164   │甲庚○│6L-1506號自小 │ 不  詳     │被害人甲庚○警│
│    │20時許    │森路與三民路│      │      │客車內之ALTHA │            │詢（參警卷P23-│
│    │          │口附近      │      │      │牌衛星導航器1 │            │P25）         │
│    │          │            │      │      │臺（已領回）  │            │贓物認領保管單│
│    │          │            │      │      │              │            │（參警卷P46） │
├──┼─────┼──────┼───┼───┼───────┼──────┼───────┤
│ 106│97年9月3日│臺中市中區民│165   │甲ｄ○│2636-EK號自小 │ 不  詳     │被害人甲ｄ○警│
│    │17時許    │權路13號對面│      │      │客車內之HELLO │            │詢（參警卷P15-│
│    │          │            │      │      │KITTY牌衛星導 │            │P17）         │
│    │          │            │      │      │航器1臺（已領 │            │贓物認領保管單│
│    │          │            │      │      │回）          │            │（參警卷P44） │
├──┼─────┼──────┼───┼───┼───────┼──────┼───────┤
│ 107│97年9月3日│臺中市西區博│166   │Ａ○○│6J-8505號自小 │ 不  詳     │被害人Ａ○○警│
│    │18時許    │館路旁停車格│      │      │客車內之衛星導│            │詢（參警卷P31-│
│    │          │            │      │      │航器1臺（已領 │            │P32）         │
│    │          │            │      │      │回）          │            │贓物認領保管單│
│    │          │            │      │      │              │            │（參警卷P48） │
└──┴─────┴──────┴───┴───┴───────┴──────┴───────┘
附表三：
┌──┬────────┬──────────┬──────────────────┐
│編號│  故買贓物時間  │購得贓物（遭竊被害  │          宣   告   刑              │
│    │                │人）                │                                    │
├──┼────────┼──────────┼──────────────────┤
│ 1  │97年3月2日某時  │附表一編號1（即李世 │甲玄○故買贓物，處有期徒刑貳月。    │
│    │                │勳）                │                                    │
├──┼────────┼──────────┼──────────────────┤
│ 2  │97年4月5日某時  │附表一編號2（即黃貴 │甲玄○故買贓物，累犯，處有期徒刑參月│
│    │                │源）                │。                                  │
├──┼────────┼──────────┼──────────────────┤
│ 3  │97年4月7日某時  │附表一編號3（即黃惠 │甲玄○故買贓物，累犯，處有期徒刑參月│
│    │                │雯）                │。                                  │
├──┼────────┼──────────┼──────────────────┤
│ 4  │97年5月5日某時  │附表一編號4（即呂偉 │甲玄○故買贓物，累犯，處有期徒刑肆月│
│    │                │湘）、編號5（即黃美 │。                                  │
│    │                │鳳）                │                                    │
├──┼────────┼──────────┼──────────────────┤
│ 5  │97年5月7日某時  │附表一編號6（即甲Ｂ │甲玄○故買贓物，累犯，處有期徒刑肆月│
│    │                │）、編號7（即ｊ○○ │。                                  │
│    │                │）                  │                                    │
├──┼────────┼──────────┼──────────────────┤
│ 6  │97年5月8日某時  │附表一編號8（即賴慶 │甲玄○故買贓物，累犯，處有期徒刑參月│
│    │                │川）                │。                                  │
├──┼────────┼──────────┼──────────────────┤
│ 7  │97年5月10日某時 │附表一編號9（即林明 │甲玄○故買贓物，累犯，處有期徒刑參月│
│    │                │賢）                │。                                  │
├──┼────────┼──────────┼──────────────────┤
│ 8  │97年5月13日某時 │附表一編號10（即江俊│甲玄○故買贓物，累犯，處有期徒刑參月│
│    │                │安）                │。                                  │
├──┼────────┼──────────┼──────────────────┤
│ 9  │97年5月17日某時 │附表一編號11（即林工│甲玄○故買贓物，累犯，處有期徒刑肆月│
│    │                │豐）、編號12（即林板│。                                  │
│    │                │嶔）                │                                    │
├──┼────────┼──────────┼──────────────────┤
│ 10 │97年5月18日某時 │附表一編號13（即曹吉│甲玄○故買贓物，累犯，處有期徒刑參月│
│    │                │忠）                │。                                  │
├──┼────────┼──────────┼──────────────────┤
│ 11 │97年5月19日某時 │附表一編號14（即鄭喻│甲玄○故買贓物，累犯，處有期徒刑伍月│
│    │                │償）、編號15（即賴振│。                                  │
│    │                │德）、編號16（即劉建│                                    │
│    │                │宏）、編號17（即趙重│                                    │
│    │                │金）、編號18（即許文│                                    │
│    │                │紀）                │                                    │
├──┼────────┼──────────┼──────────────────┤
│ 12 │97年5月20日某時 │附表一編號19（即洪秀│甲玄○故買贓物，累犯，處有期徒刑參月│
│    │                │錦）                │。                                  │
├──┼────────┼──────────┼──────────────────┤
│ 13 │97年5月22日某時 │附表一編號20（即丁麗│甲玄○故買贓物，累犯，處有期徒刑肆月│
│    │                │萍）、編號21（即羅文│。                                  │
│    │                │進）                │                                    │
├──┼────────┼──────────┼──────────────────┤
│ 14 │97年5月25日某時 │附表一編號22（即戴依│甲玄○故買贓物，累犯，處有期徒刑參月│
│    │                │萍）                │。                                  │
├──┼────────┼──────────┼──────────────────┤
│ 15 │97年5月26日某時 │附表一編號23（即黃雅│甲玄○故買贓物，累犯，處有期徒刑肆月│
│    │                │萍）、編號24（即林世│。                                  │
│    │                │倫）                │                                    │
├──┼────────┼──────────┼──────────────────┤
│ 16 │97年5月28日某時 │附表一編號25（即巫志│甲玄○故買贓物，累犯，處有期徒刑肆月│
│    │                │興）、編號26（即朱怡│。                                  │
│    │                │頻）                │                                    │
├──┼────────┼──────────┼──────────────────┤
│ 17 │97年5月29日某時 │附表一編號27（即林武│甲玄○故買贓物，累犯，處有期徒刑參月│
│    │                │義）                │。                                  │
├──┼────────┼──────────┼──────────────────┤
│ 18 │97年5月31日某時 │附表一編號28（即簡政│甲玄○故買贓物，累犯，處有期徒刑參月│
│    │                │宇）                │。                                  │
├──┼────────┼──────────┼──────────────────┤
│ 19 │97年6月2日某時  │附表一編號29（即鍾鴻│甲玄○故買贓物，累犯，處有期徒刑伍月│
│    │                │德）、編號30（即蘇源│。                                  │
│    │                │錦）、編號31（即張元│                                    │
│    │                │俊）、編號32（即葉順│                                    │
│    │                │從）、編號33（即黃永│                                    │
│    │                │鑫）                │                                    │
├──┼────────┼──────────┼──────────────────┤
│ 20 │97年6月3日某時  │附表一編號34（即廖泰│甲玄○故買贓物，累犯，處有期徒刑肆月│
│    │                │傑）、編號35（即林佳│。                                  │
│    │                │華）                │                                    │
├──┼────────┼──────────┼──────────────────┤
│ 21 │97年6月4日某時  │附表一編號36（即溫秋│甲玄○故買贓物，累犯，處有期徒刑肆月│
│    │                │燕）、編號37（即羅智│。                                  │
│    │                │隆）、編號38（即洪英│                                    │
│    │                │豐）                │                                    │
├──┼────────┼──────────┼──────────────────┤
│ 22 │97年6月5日某時  │附表一編號39（即朱火│甲玄○故買贓物，累犯，處有期徒刑參月│
│    │                │明）                │。                                  │
├──┼────────┼──────────┼──────────────────┤
│ 23 │97年6月6日某時  │附表一編號40（即江永│甲玄○故買贓物，累犯，處有期徒刑參月│
│    │                │興）                │。                                  │
├──┼────────┼──────────┼──────────────────┤
│ 24 │97年6月7日某時  │附表一編號41（即李興│甲玄○故買贓物，累犯，處有期徒刑參月│
│    │                │男）                │。                                  │
├──┼────────┼──────────┼──────────────────┤
│ 25 │97年6月8日某時  │附表一編號42（即柯伯│甲玄○故買贓物，累犯，處有期徒刑伍月│
│    │                │政）、編號43（即楊心│。                                  │
│    │                │怡）、編號44（即林施│                                    │
│    │                │金玉）、編號45（即黃│                                    │
│    │                │卉楸）、編號46（即徐│                                    │
│    │                │巧怡）              │                                    │
├──┼────────┼──────────┼──────────────────┤
│ 26 │97年6月9日某時  │附表一編號47（即呂靜│甲玄○故買贓物，累犯，處有期徒刑伍月│
│    │                │宜）、編號48（即陳淑│。                                  │
│    │                │真）、編號49（即王秀│                                    │
│    │                │娥）、編號50（即洪淑│                                    │
│    │                │媚）、編號51（即楊淑│                                    │
│    │                │勳）                │                                    │
├──┼────────┼──────────┼──────────────────┤
│ 27 │97年6月10日某時 │附表一編號52（即林忠│甲玄○故買贓物，累犯，處有期徒刑參月│
│    │                │永）                │。                                  │
├──┼────────┼──────────┼──────────────────┤
│ 28 │97年6月11日某時 │附表一編號53（即周均│甲玄○故買贓物，累犯，處有期徒刑參月│
│    │                │星）                │。                                  │
├──┼────────┼──────────┼──────────────────┤
│ 29 │97年6月14日某時 │附表一編號54（即段至│甲玄○故買贓物，累犯，處有期徒刑參月│
│    │                │偉）                │。                                  │
├──┼────────┼──────────┼──────────────────┤
│ 30 │97年6月17日某時 │附表一編號55（即陳俊│甲玄○故買贓物，累犯，處有期徒刑肆月│
│    │                │全）、編號56（即黃益│。                                  │
│    │                │富）、編號57（即邱志│                                    │
│    │                │銓）                │                                    │
├──┼────────┼──────────┼──────────────────┤
│ 31 │97年6月18日某時 │附表一編號58（即陳仲│甲玄○故買贓物，累犯，處有期徒刑參月│
│    │                │華）                │。                                  │
├──┼────────┼──────────┼──────────────────┤
│ 32 │97年6月19日某時 │附表一編號59（即石小│甲玄○故買贓物，累犯，處有期徒刑肆月│
│    │                │芬）、編號60（即陳芳│。                                  │
│    │                │斌）、編號61（即郭邊│                                    │
│    │                │城）                │                                    │
├──┼────────┼──────────┼──────────────────┤
│ 33 │97年6月20日某時 │附表一編號62（即葉人│甲玄○故買贓物，累犯，處有期徒刑參月│
│    │                │瑋）                │。                                  │
├──┼────────┼──────────┼──────────────────┤
│ 34 │97年6月21日某時 │附表一編號63（即歐陽│甲玄○故買贓物，累犯，處有期徒刑參月│
│    │                │自明）              │。                                  │
├──┼────────┼──────────┼──────────────────┤
│ 35 │97年4月26日某時 │附表一編號64（即陳錫│甲玄○故買贓物，累犯，處有期徒刑參月│
│    │                │杰）                │。                                  │
├──┼────────┼──────────┼──────────────────┤
│ 36 │97年4月29日某時 │附表一編號65（即鄭傑│甲玄○故買贓物，累犯，處有期徒刑參月│
│    │                │仁）                │。                                  │
├──┼────────┼──────────┼──────────────────┤
│ 37 │97年5月4日某時  │附表一編號66（即邱仲│甲玄○故買贓物，累犯，處有期徒刑參月│
│    │                │尼）                │。                                  │
├──┼────────┼──────────┼──────────────────┤
│ 38 │97年5月6日某時  │附表一編號67（即謝文│甲玄○故買贓物，累犯，處有期徒刑參月│
│    │                │棋）                │。                                  │
├──┼────────┼──────────┼──────────────────┤
│ 39 │97年5月13日某時 │附表一編號68（即林世│甲玄○故買贓物，累犯，處有期徒刑參月│
│    │                │雄）                │。                                  │
├──┼────────┼──────────┼──────────────────┤
│ 40 │97年5月16日某時 │附表一編號69（即陳義│甲玄○故買贓物，累犯，處有期徒刑參月│
│    │                │龍）                │。                                  │
├──┼────────┼──────────┼──────────────────┤
│ 41 │97年6月5日某時  │附表一編號70（即邊平│甲玄○故買贓物，累犯，處有期徒刑參月│
│    │                │明）                │。                                  │
├──┼────────┼──────────┼──────────────────┤
│ 42 │97年6月7日某時  │附表一編號71（即賴欣│甲玄○故買贓物，累犯，處有期徒刑參月│
│    │                │佑）                │。                                  │
├──┼────────┼──────────┼──────────────────┤
│ 43 │97年6月8日某時  │附表一編號72（即尤俊│甲玄○故買贓物，累犯，處有期徒刑參月│
│    │                │祥）                │。                                  │
├──┼────────┼──────────┼──────────────────┤
│ 44 │97年6月21日某時 │附表一編號73（即方逸│甲玄○故買贓物，累犯，處有期徒刑肆月│
│    │                │玲）、編號74（即胡銘│。                                  │
│    │                │峰）                │                                    │
├──┼────────┼──────────┼──────────────────┤
│ 45 │97年6月23日某時 │附表一編號75（即白慶│甲玄○故買贓物，累犯，處有期徒刑參月│
│    │                │維）                │。                                  │
├──┼────────┼──────────┼──────────────────┤
│ 46 │97年10月10日某時│附表一編號76（即廖高│甲玄○故買贓物，累犯，處有期徒刑肆月│
│    │                │彬）、編號77（即許騰│。                                  │
│    │                │元）、編號78（即姚廷│                                    │
│    │                │岳）                │                                    │
├──┼────────┼──────────┼──────────────────┤
│ 47 │97年11月8日某時 │附表一編號79（即吳豐│甲玄○故買贓物，累犯，處有期徒刑參月│
│    │                │文）                │。                                  │
├──┼────────┼──────────┼──────────────────┤
│ 48 │97年4月底       │附表二編號1至37所示 │甲玄○故買贓物，累犯，處有期徒刑拾月│
│    │                │之財物及其被害人    │。                                  │
├──┼────────┼──────────┼──────────────────┤
│ 49 │97年5月底       │附表二編號38號至44所│甲玄○故買贓物，累犯，處有期徒刑伍月│
│    │                │示之財物及其被害人  │。                                  │
├──┼────────┼──────────┼──────────────────┤
│ 50 │97年8月15日     │附表二編號45至87所示│甲玄○故買贓物，累犯，處有期徒刑拾壹│
│    │                │之財物及其被害人    │月。                                │
├──┼────────┼──────────┼──────────────────┤
│ 51 │97年8月27日     │附表二編號88至94所示│甲玄○故買贓物，累犯，處有期徒刑伍月│
│    │                │之財物及其被害人    │。                                  │
├──┼────────┼──────────┼──────────────────┤
│ 52 │97年9月3日      │附表二編號95至107所 │甲玄○故買贓物，累犯，處有期徒刑陸月│
│    │                │示之財物及其被害人  │。                                  │
└──┴────────┴──────────┴──────────────────┘
附表四：
┌──┬────────────────┬─────────┐
│編號│      扣案物品名稱、數量        │  備     註       │
├──┼────────────────┼─────────┤
│ １ │筆記型電腦三臺。                │甲玄○於前揭時地為│
│    │                                │警搜索查獲時扣得。│
├──┼────────────────┼─────────┤
│ ２ │衛星導航器一百零四臺。          │同上              │
├──┼────────────────┼─────────┤
│ ３ │汽車音響主機三十五臺。          │同上              │
├──┼────────────────┼─────────┤
│ ４ │手機（SONY ERICSSON廠牌）二支。 │同上              │
├──┼────────────────┼─────────┤
│ ５ │封口機一臺。                    │同上              │
├──┼────────────────┼─────────┤
│ ６ │包裝用收縮膜一綑。              │同上              │
├──┼────────────────┼─────────┤
│ ７ │吹風機一臺。                    │同上              │
└──┴────────────────┴─────────┘

司法院資訊處製作；財團法人民間司法改革基金會備份。
